臺灣高雄地方法院刑事判決　　　　　　　100年度訴字第259號
公　訴　人　臺灣高雄地方法院檢察署檢察官
被　　　告　林宛燕
選任辯護人　蔡淑媛律師
被　　　告　姜逸祥
選任辯護人　蔡淑媛律師
被　　　告　陳秀霞
選任辯護人　單文程律師
被　　　告　林麗媛
選任辯護人　吳澄潔律師
被　　　告　吳佳芬
選任辯護人　莊美貴律師
上列被告因違反稅捐稽徵法等案件，經檢察官提起公訴（99年度
偵字第4726號、第9730號），本院判決如下：
    主  文
林宛燕共同犯稅捐稽徵法第四十三條第一項之幫助逃漏稅捐罪，
處有期徒刑捌月。緩刑參年，並應於本案判決確定後陸個月內向
公庫支付新台幣拾貳萬元。
姜逸祥共同犯稅捐稽徵法第四十三條第一項之幫助逃漏稅捐罪，
處有期徒刑壹年肆月。又共同犯行使偽造私文書罪，處有期徒刑
壹年陸月，減為有期徒刑玖月。未扣案之偽造之中央軍事校友會
理事長王萬歲、總幹事梁偉之印章，各壹枚；如附表「校友會」
欄所示金額之「中央軍事校友會」各感謝狀上之王萬歲、總幹事
梁偉之印文各壹枚，均沒收。應執行有期徒刑貳年。未扣案之偽
造之中央軍事校友會理事長王萬歲、總幹事梁偉之印章，各壹枚
；如附表「校友會」欄所示金額之「中央軍事校友會」各感謝狀
上之王萬歲、總幹事梁偉之印文各壹枚，均沒收。緩刑伍年，並
應於本案判決確定後陸個月內向公庫支付新台幣肆拾萬元。
陳秀霞共同犯稅捐稽徵法第四十三條第一項之幫助逃漏稅捐罪，
處有期徒刑捌月。緩刑參年，並應於本案判決確定後陸個月內向
公庫支付新台幣拾貳萬元。
林麗媛共同犯稅捐稽徵法第四十三條第一項之幫助逃漏稅捐罪，
處有期徒刑柒月。又共同犯行使偽造私文書罪，處有期徒刑壹年
，減為有期徒刑陸月。如附表「校友會」欄所示金額之「中央軍
事校友會」各感謝狀上之王萬歲、總幹事梁偉之印文各壹枚，均
沒收。應執行有期徒刑壹年。如附表「校友會」欄所示金額之「
中央軍事校友會」各感謝狀上之王萬歲、總幹事梁偉之印文各壹
枚，均沒收。緩刑參年，並應於本案判決確定後陸個月內向公庫
支付新台幣拾伍萬元。
吳佳芬共同犯行使偽造私文書罪，處有期徒刑陸月，如易科罰金
，以新臺幣壹仟元折算壹日，減為有期徒刑參月，如易科罰金，
以新臺幣壹仟元折算壹日。如附表「校友會」欄所示金額之「中
央軍事校友會」各感謝狀上之王萬歲、總幹事梁偉之印文各壹枚
，均沒收。又犯行使偽造私文書罪，處有期徒刑肆月，如易科罰
金，以新臺幣壹仟元折算壹日。應執行有期徒刑陸月，如易科罰
金，以新臺幣壹仟元折算壹日。如附表「校友會」欄所示金額之
「中央軍事校友會」之王萬歲、總幹事梁偉之印文各壹枚，均沒
收。緩刑貳年，並應於本案判決確定後陸個月內向公庫支付新台
幣捌萬元。
    事  實
一、「金針花協會」（統一編號：00000000）係於民國89年度成
    立，林宛燕擔任該協會之第一屆理事長，陳秀霞則擔任第二
    、三屆之理事長，而總幹事為姜逸祥，林麗媛擔任理事。姜
    逸祥、林宛燕為夫妻關係，陳秀霞與林麗媛為姐妹關係，曾
    純冷（原名曾玉貌，檢察官另為不起訴處分）及吳佳芬擔任
    理事，吳佳芬另掛名擔任會計，林慧惠擔任候補理監事並掛
    名出納（檢察官另為不起訴處分）。「中央軍事校友會」（
    統一編號00000000）於93至95年6 月止，理事長為王萬歲，
    95年7 月由李永康接任。此協會原聘任總幹事係梁偉因故去
    職，於94年5 月間改聘任姜逸祥擔任總幹事至97年2 月18日
    止，至第三屆第四次理監事聯席會始由鄧先揮任總幹事。上
    開二協會均設址於高雄市鳳山市（現改制為高雄市鳳山區○
    ○○路291 號即姜逸祥住處及其所開設之「全利旅行社鳳山
    分公司」。姜逸祥、林宛燕、陳秀霞、林麗媛、吳佳芬等人
    均明知公益團體開立之捐贈感謝狀收據，可以作為列報年度
    綜合所得稅捐贈扣除，且捐款人應有實際捐款事實始可開立
    捐款收據，而分別為下列行為：
 (一)「金針花協會」部分：姜逸祥、林宛燕、陳秀霞、林麗媛，
   基於共同幫助逃漏稅捐及行使業務登載不實文書之犯意之聯
   絡，於92年12月31日起至97年5 月8 日止，由「金針花協會
   」總幹事姜逸祥與上開前後任理事長林宛燕、吳陳秀霞於業
   務上開具名開立不實之10倍金額溢開之「金針花協會」感謝
   狀後，再交予如附表所示之捐款人抵稅（如附表所示之人持
   以申報之日期，為92年度至97年度，各該年度之所得稅申報
   期間，即93年至98年之各年度5 月1 日至5 月31日），並向
   如附表所示之捐款人收取感謝狀面額百分之10之如附表所示
   之金額，供姜逸祥、林宛燕、陳秀霞、林麗媛等人營運「金
   針花」協會之用，以致影響稅捐機關核課稅金之正確性。
 (二)「中央軍事校友會」部分：姜逸祥於94年5 月間接任總幹事
   後，基於行使偽造私文書之犯意，先盜刻中央軍事校友會理
   事長王萬歲、總幹事梁偉之印章各1 枚（未扣案），各蓋印
   文1 枚於各內容不實之10倍金額溢開之「中央軍事校友會」
   感謝狀予捐款人抵稅，復與林麗媛、吳佳芬基於共同幫助逃
   漏稅捐及行使偽造私文書之犯意聯絡，於94年5 月間某日起
   至95年12月間某日止，由姜逸祥溢開不實之10倍之金額之「
   中央軍事校友會」感謝狀予如附表所示之捐款人供如附表所
   示之人抵稅（如附表所示之人持以申報之日期，為93年度至
   95年度，各該年度之所得稅申報期間，即94年至96年之各年
   度5 月1 日至5 月31日間），並從中取得該感謝狀面額百分
   之10之如附表所示之金額，供姜逸祥、林麗媛、吳佳芬等人
   營運「中央軍事校友會」之用，致生損害於王萬歲、梁偉及
   致影響稅捐機關核課稅金之正確性。
 (三)吳佳芬因有抵稅之需求，基於以詐術逃漏稅捐及行使偽造私
   文書之犯意，於95年7 月間某日自姜逸祥處取得面額新台幣
   （下同）10萬元之「中央軍事校友會」不實感謝狀，並於96
   年5 月30日申報所得稅時，行使該不實感謝狀，以逃漏該年
   度所得稅額6 千元，足以生損害於稅捐機關對於國家稅收課
   徵之正確性。
 (四)嗣經財政部國稅局南區國稅局高雄縣分局函請本署指揮高雄
   縣政府警察局刑警大隊偵辦，於99年11月12日持本院核發之
   搜索票至姜逸祥所經營之旅行社與住處搜索，查扣如扣押物
   品目錄清單所示之證物，而查悉上情，計上開二協會出具面
   額不實之感謝狀金額如附表所示。
二、經財政部臺灣省南區國稅局函送及高雄縣政府警察局移送臺
    灣高雄地方法院檢察署檢察官偵查起訴。
    理  由
一、按被告以外之人於審判外之陳述，雖不符刑事訴訟法第159
    條之1 至之4 等4 條之規定，而經當事人於審判程序同意作
    為證據，法院審酌該言詞陳述或書面陳述作成時之情況，認
    為適當者，亦得為證據；又當事人、代理人或辯護人於法院
    調查證據時，知有刑事訴訟法第159 條第1 項不得為證據之
    情形，而未於言詞辯論終結前聲明異議者，視為有前項之同
    意，同法第159 條之5 定有明文。本案下列所引用之供述及
    非供述證據，業經本院依法踐行調查證據程序，公訴人、被
    告均不爭執各該證據之證據能力，且迄本院言詞辯論終結前
    未就上開證據之證據能力聲明異議，又查無依法應排除其證
    據能力之情形，是後述所引用證據之證據能力均無疑義，依
    法自有證據能力，均得作為本案證據，先予敘明。
二、上開犯罪事實，業據被告姜逸祥、林宛燕、陳秀霞、林麗媛
    、吳佳芬於本院審理中坦承不諱（見本院訴字卷第171 頁背
    面至第172 頁正面、第331 頁背面），核與共同被告林宛燕
    （偵一卷第43頁至第44頁、偵四卷第10頁至第11頁、偵三卷
    第2 頁至第12頁、偵五卷第173 頁至第189 頁）、姜逸祥（
    見偵一卷第77頁、警卷第21頁至第30頁、偵二卷第224 頁至
    第241 頁、偵三卷第2 頁至第12頁、偵五卷第173 頁至第
    189 頁、偵六卷第35頁至第37頁）、陳秀霞（見偵一卷第72
    頁至第74頁、警卷第56頁至第61頁、偵二卷第224 頁至第
    241 頁、偵五卷第108 頁至第121 頁、偵六卷第30頁至第34
    頁、偵六卷第35頁至第37頁）、林麗媛（見警卷第69頁至第
    75頁、警卷第76頁至第77頁背面、偵二卷第224 頁至第241
    頁、偵五卷第214 頁至第228 頁、偵六卷第35頁至第37頁）
    、吳佳芬（見警卷第110 頁至第113 頁、警卷第115 頁至第
    117 頁、偵二卷第224 頁至第241 頁、偵五卷第173 頁至第
    189 頁）於國稅局訪談時、警詢時、偵查中之陳述，及證人
    梁偉（見警卷第31頁至第33頁）、王萬歲（見警卷第34頁至
    第35頁、警卷第36頁至第38頁、偵四卷第268 頁至第274 頁
    ）、李永康（見警卷第39頁至第40頁、偵四卷第268 頁至第
    274 頁）、曾純泠（鳳山市全利旅行社之總務、高雄縣金針
    花關懷協會之理事）（見警院第99頁至第103 頁、偵二卷第
    224 頁至第241 頁、偵五卷第173 頁至第189 頁）、林慧惠
    （見警卷第119 頁至第123 頁、偵二卷第224 頁至第241 頁
    、偵五卷第173 頁至第189 頁）、丁輔正（見警卷第126 頁
    至第134 頁、警卷第135 頁至第137 頁、偵二卷第60頁至第
    73頁、偵五卷第173 頁至第189 頁）、羅克中（見警卷第
    139 頁至第142 頁、偵二卷第60頁至第73頁、偵五卷第173
    頁至第189 頁）、羅德威（見警卷第144 頁至第147 頁、偵
    二卷第60頁至第73頁、偵五卷第173 頁至第189 頁）、羅德
    芬（見警卷第149 頁至第151 頁、偵五卷第173 頁至第189
    頁）、林寶霞（見警卷第153 頁至第156 頁、偵二卷第60頁
    至第73頁、偵五卷第173 頁至第189 頁）、黃惠美（與姚坤
    宗夫妻關係）（見警卷第159 頁至第162 頁、偵五卷第50頁
    至第67頁、偵六卷第38頁至第39頁）、姚坤宗（與黃惠美夫
    妻關係）（見警卷第164 頁至第165 頁背面、偵五卷第50頁
    至第67頁、偵六卷第38頁至第39頁）、韓月燕（見警卷第
    167 頁至第169 頁、偵五卷第31頁至第36頁）、葉玉麟（見
    警卷第171 頁至第172 頁、偵五卷第31頁至第36頁）、王月
    女（見警卷第174 頁至第175 頁、偵五卷第31頁至第36頁）
    、盧彥哲（見警卷第177 頁至第178 頁背面、偵五卷第214
    頁至第228 頁）、黃馨慧（見警卷第180 頁至第181 頁、警
    卷第182 頁至第183 頁、偵五卷第214 頁至第228 頁、偵六
    卷第42頁至第46頁）、王劉劍英（與王繼賢母子關係）（見
    警卷第185 頁至第186 頁背面、偵五卷第50頁至第67頁）、
    王繼賢（與王劉劍英母子關係）（見警卷第188 頁至第191
    頁背面、偵五卷第50頁至第67頁）、洪碩穗（見警卷第191
    頁至第192 頁背面、偵五卷第50頁至第67頁）、陳耀文（見
    警卷第194 頁至第196 頁、偵五卷第214 頁至第228 頁）、
    蘇廣政（見警卷第199 頁至第205 頁、偵五卷第50頁至第67
    頁、偵六卷第54頁至第56頁）、趙怡凌（與趙怡婷姊妹關係
    ）（見警卷第207 頁至第208 頁背面偵五卷第50頁至第67頁
    、偵六卷第30頁至第34頁）、李冠民（與李景聰父子關係）
    （見警卷第210 頁至第211 頁、偵五卷第108 頁至第121 頁
    、偵六卷第30頁至第34頁）、李景聰（與李冠民父子關係）
    （見警卷第213 頁至第215 頁背面偵五卷第108 頁至第121
    頁、偵六卷第30頁至第34 頁 ）、林武雄（見警卷第217 頁
    至第219 頁、偵五卷第140 頁至第151 頁）、簡義峰（見警
    卷第221 頁至第222 頁背面、偵五卷第140 頁至第151 頁）
    、陳雅嬿（見警卷第224 頁至第225 頁背面、偵五卷第140
    頁至第151 頁）、蕭淑璘（見警卷第227 頁至第228 頁背面
    、偵五卷第140 頁至第151 頁）、蕭淑玲（見警卷第230 頁
    至第231 頁背面、偵五卷第140 頁至第151 頁）、洪玉華（
    與李文的夫妻關係）（見警卷第233 頁至第234 頁背面、偵
    五卷第50頁至第67頁、偵六卷第30頁至第34頁）、李文的（
    與洪玉華是夫妻關係）（見警卷第236 頁至第237 頁、偵五
    卷第50頁至第67頁、偵六卷第30頁至第34頁）、李治威（見
    警卷第239 頁至第242 頁、偵五卷第140 頁至第151 頁）、
    黃羽辰（原名黃鏡芳）（與黃蔡月霞母女關係）（見警卷第
    244 頁至第245 頁背面、偵五卷第108 頁至第121 頁）、黃
    蔡月霞（與黃振文夫妻關係，與黃羽辰母女關係）（見警卷
    第247 頁至第248 頁、偵五卷第108 頁至第121 頁、偵六卷
    第58頁至第60頁）、趙怡婷（與趙怡凌姊妹關係）（見警卷
    第250 頁至第251 頁背面、偵五卷第50頁至第67頁）、鍾文
    雄（見偵五卷第108 頁至第121 頁）、劉世明（見偵七卷第
    2 頁至第3 頁背面、偵五卷第214 頁至第228 頁、偵六卷第
    50頁至第52頁）、蔡佩玲（見偵六卷第42頁至第46頁）、王
    鳳珍（見偵六卷第50頁至第52頁）、莊素美（見偵六卷第54
    頁至第56頁）、黃振文（與黃蔡月霞夫妻關係）（見偵六卷
    第58頁至第60頁）於國稅局訪談時、警詢時、偵查中之證述
    相符，並有受執行人姜逸祥、執行處所高雄縣鳳山市○○路
    173 巷17號6 樓之台灣高雄地方法院99年聲搜字000017號搜
    索票、高雄縣政府警察局搜索筆錄、扣押物品目錄表1 紙、
    蒐證照片10張（見警卷第41頁至第44、第50頁至第54頁）、
    受執行人林麗媛、執行處所高雄縣鳳山市○○路65號7 樓之
    台灣高雄地方法院99年聲搜字000017號搜索票、高雄縣政府
    警察局搜索、扣押筆錄、扣押物品目錄表1 紙（見警卷第78
    頁至第82頁）、受執行人林麗媛、執行處所高雄縣鳳山市○
    ○路367 巷1 、3 號之高雄縣政府警察局搜索筆錄、扣押物
    品目錄表1 紙（見警卷第84頁至第86頁）、社團法人高雄縣
    金針花關懷協會收入憑證傳票1 紙（見警卷第88頁）、93年
    1 月7 日捐贈人羅克中之社團法人高雄縣金針花關懷協會感
    謝狀1 紙（見警卷第88頁）、93年3 月社團法人高雄縣金針
    花關懷協會支出憑證傳票1 紙、發票影本4 張（見警卷第89
    頁）、高雄縣政府警察局刑事警察大隊偵辦高雄現金針花關
    懷協會及高雄縣校友會捐款案件93年度逃漏稅捐捐款人、捐
    款金額明細表1 紙（見警卷第90頁）、高雄縣政府警察局刑
    事警察大隊偵辦高雄現金針花關懷協會及高雄縣校友會捐款
    案件94年度逃漏稅捐捐款人、捐款金額明細表1 紙（見警卷
    第91頁）、高雄縣政府警察局刑事警察大隊偵辦高雄現金針
    花關懷協會及高雄縣校友會捐款案件95年度逃漏稅捐捐款人
    、捐款金額明細表2 紙（見警卷第92頁至第93頁）、高雄縣
    政府警察局刑事警察大隊偵辦高雄現金針花關懷協會及高雄
    縣校友會捐款案件96年度逃漏稅捐捐款人、捐款金額明細表
    1 紙（見警卷第94頁）、高雄縣政府警察局刑事警察大隊偵
    辦高雄現金針花關懷協會及高雄縣校友會捐款案件97年度逃
    漏稅捐捐款人、捐款金額明細表1 紙（見警卷第95頁）、92
    年2 月27日社團法人高雄縣金針花關懷協會支出憑證傳票1
    紙、發票影本2 張（見警卷第104 頁）、92年11月23日社團
    法人高雄縣金針花關懷協會支出憑證傳票1 紙、發票影本1
    張（見警卷第105 頁）、92年2 月28日社團法人高雄縣金針
    花關懷協會支出憑證傳票1 紙、發票影本1 張（見警卷第
    106 頁）、92年11月28日社團法人高雄縣金針花關懷協會支
    出憑證傳票1 紙、發票影本1 張（見警卷第107 頁）、92年
    11月30日社團法人高雄縣金針花關懷協會支出憑證傳票1 紙
    、發票影本7 張（見警卷第108 頁）、96年3 月社團法人高
    雄縣金針花關懷協會支出憑證傳票1 紙、發票影本4 張（見
    警卷第264 頁）、96年3 月社團法人高雄縣金針花關懷協會
    支出憑證傳票1 紙、發票影本4 張（見警卷第265 頁）、96
    年6 月社團法人高雄縣金針花關懷協會支出憑證傳票1 紙、
    發票影本4 張（見警卷第266 頁）、96年6 月社團法人高雄
    縣金針花關懷協會支出憑證傳票1 紙、發票影本4 張（見警
    卷第267 頁）、96年6 月社團法人高雄縣金針花關懷協會支
    出憑證傳票1 紙、發票影本3 張（見警卷第268 頁）、96年
    8 月社團法人高雄縣金針花關懷協會支出憑證傳票1 紙、發
    票影本1 張（見警卷第269 頁）、96年8 月社團法人高雄縣
    金針花關懷協會支出憑證傳票1 紙、發票影本5 張（見警卷
    第270 頁）、社團法人高雄縣金針花關懷協會收入支出帳冊
    明細1 份（見偵一卷第26頁至第31頁）、97年12月20日社團
    法人高雄縣金針花關懷協會結算申報審查說明書1 紙（見偵
    一卷第37頁）、92年度捐款人數20人之金針花關懷協會92年
    捐款明細1 紙（見偵一卷第47頁）、93年捐贈社團法人金針
    花關懷協會羅克中、丁輔正、羅德威、羅德芬於93年捐助金
    額一覽表1 紙（見偵一卷第48頁）、93年1 月7 日丁輔正社
    團法人高雄縣金針花關懷協會感謝狀1 紙（見偵一卷第50頁
    ）、93年8 月社團法人高雄縣金針花關懷協會收入憑證傳票
    1 紙（見偵一卷第50頁）、93年8 月3 日羅德威、93年8 月
    3 日羅克中、93年8 月3 日丁輔正、93年8 月3 日羅德芬社
    團法人高雄縣金針花關懷協會感謝狀各1 紙（見偵一卷第51
    頁至第54頁）、93年12月社團法人高雄縣金針花關懷協會收
    入憑證傳票1 紙（見偵一卷第55頁）、93年12月28日羅德威
    、93年12月28日羅德芬、93年12月29日丁輔正、93年12月29
    日羅克中、93年12月29日羅克中社團法人高雄縣金針花關懷
    協會感謝狀各1 紙（見偵一卷第55頁至第59頁）、93年12月
    社團法人高雄縣金針花關懷協會收入憑證傳票1 紙（見偵一
    卷第60頁）、93年12月27日丁輔正、93年12月28日羅克中社
    團法人高雄縣金針花關懷協會感謝狀各1 紙（見偵一卷第60
    頁至第61頁）、94年度捐款人數43人之金針花關懷協會94年
    捐款明細1 份（見偵一卷第67頁至第68頁）、95年度捐款人
    數43人之金針花關懷協會95年捐款明細1 份（見偵一卷第69
    頁至第70頁）、96年度捐款人數25人之金針花關懷協會96年
    捐款明細1 紙（見偵一卷第71頁）、98年5 月8 日社團法人
    高雄縣金針花關懷協會說明書1 紙（見偵一卷第83頁）、92
    年度機關團體「社團法人高雄縣金針花關懷協會」及其作業
    組織結算申報書、財政部南區國稅局課稅資料歸戶清單（見
    偵一卷第94頁至第95頁）、93年度機關團體「社團法人高雄
    縣金針花關懷協會」及其作業組織結算申報書、財政部南區
    國稅局課稅資料歸戶清單（見偵一卷第96頁至第97頁）、94
    年度機關團體「社團法人高雄縣金針花關懷協會」及其作業
    組織結算申報書、財政部南區國稅局課稅資料歸戶清單（見
    偵一卷第98頁至第99頁）、95年度機關團體「社團法人高雄
    縣金針花關懷協會」及其作業組織結算申報書、財政部南區
    國稅局課稅資料歸戶清單（見偵一卷第100 頁至第101 頁）
    、財政部台灣省南區國稅局高雄縣分局98年11月12日南區國
    稅高縣一字第0980052690號函檢送納稅義務人羅德威之94年
    度之綜合所得稅結算申報書（申報捐贈金額零元）、95年度
    之綜合所得稅結算申報書（申報捐贈金額801200元）、高雄
    縣中央軍事院校校友會感謝狀19張（金額80萬元）、96年度
    之綜合所得稅結算申報書（申報捐贈金額180500元）、高雄
    縣金針花關懷協會感謝狀9 張（金額18萬元）、納稅義務人
    羅克中之92年度之綜合所得稅結算申報書（申報捐贈金額
    105100元）、93年度之綜合所得稅結算申報書（申報捐贈金
    額505400元）、高雄縣金針花關懷協會感謝狀13張（以丁輔
    正名義為16萬元、以羅德芬名義為45000 元、以羅克中名義
    為162000元、以羅德威名義為36000 元）、95年度之綜合所
    得稅結算申報書（申報捐贈金額603600元）、高雄縣中央軍
    事院校校友會感謝狀15張（以丁輔正名義為7 萬元、以羅德
    芬名義為11萬元、以羅克中名義為20萬元）、96年度之綜合
    所得稅結算申報書（申報捐贈金額992300元）、高雄縣金針
    花關懷協會感謝狀41張（以丁輔正名義為16萬元、以羅德芬
    名義為12萬元、以羅克中名義為39萬元）、納稅義務人丁輔
    正之94年度之綜合所得稅結算申報書（申報捐贈金額
    0000000 元）、高雄縣中央軍事院校校友會感謝狀12張（以
    羅德芬名義為5 萬元、以羅克中名義為70萬元、以丁輔正名
    義為20萬元）、高雄縣金針花關懷協會感謝狀10張（以丁輔
    正名義為5 萬元、以羅克中名義為30萬元）（見偵一卷第
    111 頁至第145 頁）、93年度捐款人及捐款金額高雄縣中央
    軍事院校校友會收入傳票及憑證明細表1 紙（見偵四卷第7
    頁）、94年度捐款人及捐款金額高雄縣中央軍事院校校友會
    收入傳票及憑證明細表1 紙（見偵四卷第8 頁）、95年度捐
    款人及捐款金額高雄縣中央軍事院校校友會收入傳票及憑證
    明細表1 紙（見偵四卷第9 頁）、97年12月18日高雄縣中央
    軍事院校校友會92年未辦理結算申報說明書1 紙（見偵四卷
    第77頁）、97年12月18日高雄縣中央軍事院校校友會96年未
    辦理結算申報說明書1 紙（見偵四卷第78頁）、高雄縣中央
    軍事院校校友會鳳山工協郵局存摺（見偵四卷第106 頁至第
    114 頁）、93年5 月高雄縣中央軍事校校友會收入憑證傳票
    1 紙（見偵四卷第115 頁）、93年5 月3 日黃惠美高雄縣中
    央軍事院校校友會感謝狀1 紙（見偵四卷第115 頁背面）、
    93年5 月4 日姚坤宗、93年5 月4 日韓月燕、93年5 月5 日
    葉玉麟、93年5 月6 日王月如（即王月女）高雄縣中央軍事
    院校校友會感謝狀各1 紙、（見偵四卷第116 頁至第117 頁
    背面）、93年6 月高雄縣中央軍事校校友會收入憑證傳票1
    紙（見偵四卷第118 頁）、93年6 月1 日黃惠美、93年6 月
    1 日姚坤宗、93年6 月3 日韓月燕、93年6 月4 日葉玉麟、
    93年6 月7 日王月女高雄縣中央軍事院校校友會感謝狀各1
    紙（見偵四卷第118 背面至第120 頁背面）、93年7 月高雄
    縣中央軍事校校友會收入憑證傳票1 紙（見偵四卷第121 頁
    ）、93年7 月1 日黃惠美、93年7 月1 日姚坤宗、93年7 月
    2 日韓月燕、93年7 月5 日葉玉麟、93年7 月7 日王月女高
    雄縣中央軍事院校校友會感謝狀各1 紙（見偵四卷第121 頁
    背面至第123 頁背面）、93年8 月高雄縣中央軍事校校友會
    收入憑證傳票1 紙（見偵四卷第124 頁）、93年8 月2 日黃
    惠美、93年8 月2 日姚坤宗、93年8 月3 日韓月燕、93年8
    月5 日葉玉麟、93年8 月6 日王月女高雄縣中央軍事院校校
    友會感謝狀各1 紙（見偵四卷第124 頁背面至第126 頁背面
    ）93年9 月高雄縣中央軍事校校友會收入憑證傳票1 紙（見
    偵四卷第127 頁）、93年9 月2 日黃惠美、93年9 月6 日姚
    坤宗、93年9 月7 日韓月燕、93年9 月8 日葉玉麟、93年9
    月9 日王月女高雄縣中央軍事院校校友會感謝狀各1 紙（見
    偵四卷第127 頁背面至第129 頁背面）、93年10月高雄縣中
    央軍事校校友會收入憑證傳票1 紙（見偵四卷第130 頁）、
    93年10月4 日黃惠美、93年10月6 日姚坤宗、93年10月7 日
    韓月燕、93年10月8 日葉玉麟、93年10月8 日王月女高雄縣
    中央軍事院校校友會感謝狀各1 紙（見偵四卷第130 頁背面
    至第132 頁背面）、93年11月高雄縣中央軍事校校友會收入
    憑證傳票1 紙（見偵四卷第133 頁）、93年11月4 日姚坤宗
    、93年11月1 日黃惠美、93年11月5 日韓月燕、93年11月5
    日葉玉麟、93年11月8 日王月女高雄縣中央軍事院校校友會
    感謝狀各1 紙（見偵四卷第133 頁背面至第135 頁背面）、
    93年12月高雄縣中央軍事校校友會收入憑證傳票1 紙93年12
    月2 日黃惠美、93年12月3 日姚坤宗、93年12月5 日韓月燕
    、93年12月7 日葉玉麟、93年12月8 日王月女高雄縣中央軍
    事院校校友會感謝狀各1 紙（見偵四卷第136 頁背面至第
    138 頁背面）、93年1 月高雄縣中央軍事校校友會收入憑證
    傳票1 紙（見偵四卷第139 頁）、93年1 月4 日黃惠美93年
    1 月4 日姚坤宗93年1 月6 日韓月燕93年1 月6 日葉玉麟93
    年1 月8 日王月女高雄縣中央軍事院校校友會感謝狀各1 紙
    （見偵四卷第139 頁背面至第第141 頁背面）、93年2 月高
    雄縣中央軍事校校友會收入憑證傳票1 紙（見偵四卷第142
    頁）、93年2 月2 日黃惠美、93年2 月3 日姚坤宗、93年2
    月6 日韓月燕、93年2 月9 日葉玉麟、93年2 月10日王月女
    高雄縣中央軍事院校校友會感謝狀各1 紙（見偵四卷第142
    頁背面至第144 頁背面）、93年3 月高雄縣中央軍事校校友
    會收入憑證傳票1 紙（見偵四卷第145 頁）、93年3 月1 日
    黃惠美、93年3 月3 日姚坤宗、93年3 月4 日韓月燕、93年
    3 月6 日葉玉麟、93年3 月8 日王月女高雄縣中央軍事院校
    校友會感謝狀各1 紙（見偵四卷第145 頁背面至第147 頁背
    面）、93年4 月高雄縣中央軍事校校友會收入憑證傳票1 紙
    （見偵四卷第148 頁）、93年4 月1 日黃惠美、93年4 月2
    日姚坤宗、93年4 月6 日韓月燕、93年4 月8 日葉玉麟、93
    年4 月9 日王月女高雄縣中央軍事院校校友會感謝狀各1 紙
    （見偵四卷第第148 頁背面至第150 頁背面）、95年1 月高
    雄縣中央軍事校校友會收入憑證傳票1 紙（見偵四卷第151
    頁）、95年1 月吳佳芬、95年1 月羅德威、95年1 月蕭淑玲
    、95年1 月王月女、95年1 月林寶霞、95年1 月蕭淑璘高雄
    縣中央軍事院校校友會感謝狀各1 紙（見偵四卷第151 頁背
    面至第154 頁）、95年2 月高雄縣中央軍事校校友會收入憑
    證傳票1 紙（見偵四卷第154 頁背面）、95年2 月吳佳芬、
    95年2 月羅德威、95年2 月蕭淑玲、95年2 月王月女、95年
    2 月林寶霞、95年2 月蕭淑璘高雄縣中央軍事院校校友會感
    謝狀各1 紙（見偵四卷第156 頁至第157 頁）、95年3 月高
    雄縣中央軍事校校友會收入憑證傳票1 紙（見偵四卷第158
    頁）、95年3 月吳佳芬、95年3 月羅德威、95年3 月蕭淑玲
    、95年3 月王月女、95年3 月林寶霞、95年3 月蕭淑璘高雄
    縣中央軍事院校校友會感謝狀各1 紙（見偵四卷第158 頁背
    面至第161 頁）、95年4 月高雄縣中央軍事校校友會收入憑
    證傳票1 紙（見偵四卷第161 頁背面）、95年4 月吳佳芬、
    95年4 月羅德威、95年4 月蕭淑玲、95年4 月羅克中、95年
    4 月羅德芬、95年4 月蕭淑璘、95年4 月羅德威、95年4 月
    王月女高雄縣中央軍事院校校友會感謝狀各1 紙（見偵四卷
    第162 頁背面至第165 頁背面）、95年4 月林武雄、95年4
    月簡義峰、95年4 月林寶霞、95年4 月丁輔正高雄縣中央軍
    事院校校友會感謝狀各1 紙（見偵四卷第166 頁至第167 頁
    背面）、95年5 月高雄縣中央軍事校校友會收入憑證傳票1
    紙（見偵四卷第168 頁）、95年5 月羅克中、95年5 月羅德
    威、95年5 月蕭淑玲、95年5 月蕭淑璘、95年5 月羅德威、
    95年5 月簡義峰、95年5 月林寶霞、95年5 月丁輔正、95年
    5 月羅德芬、95年5 月羅德威、95年5 月王月女高雄縣中央
    軍事院校校友會感謝狀各1 紙（見偵四卷第168 頁背面至第
    175 頁背面）、95年6 月高雄縣中央軍事校校友會收入憑證
    傳票1 紙（見偵四卷第176 頁背面）、95年6 月林武雄、95
    年6 月蕭淑玲、95年6 月蕭淑璘、95年6 月羅克中、95年6
    月羅德威、95年6 月林武雄、95年6 月吳佳芬、95年6 月羅
    克中、95年6 月羅德威、95年6 月簡義峰、95年6 月簡義峰
    、95年6 月林武雄、95年6 月林武雄、95年6 月簡義峰、95
    年6 月林寶霞、95年6 月丁輔正、95年6 月羅德芬、95年6
    月羅德威、95年6 月王月女高雄縣中央軍事院校校友會感謝
    狀各1 紙（見偵四卷第177 頁至第186 頁背面）、95年7 月
    高雄縣中央軍事校校友會收入憑證傳票1 紙95年7 月簡義峰
    95年7 月林武雄95年7 月蕭淑玲95年7 月蕭淑璘95年7 月羅
    德威95年7 月丁輔正95年7 月羅德芬95年7 月羅德威95年7
    月王月女95年7 月吳佳芬95年7 月羅克中95年7 月林寶霞高
    雄縣中央軍事院校校友會感謝狀各1 紙（見偵四卷第187 頁
    背面至第193 頁）、95年8 月高雄縣中央軍事校校友會收入
    憑證傳票1 紙（見偵四卷第193 頁背面）、95年8 月林寶霞
    、95年8 月蕭淑璘、95年8 月蕭淑玲高雄縣中央軍事院校校
    友會感謝狀各1 紙（見偵四卷第194 頁至第195 頁）、95年
    9 月高雄縣中央軍事校校友會收入憑證傳票1 紙（見偵四卷
    第195 頁背面）、95年9 月蕭淑玲、95年9 月簡義峰、95年
    10月林武雄、95年9 月羅德威、95年9 月蕭淑玲、95年9 月
    林寶霞、95年9 月丁輔正、95年9 月羅德芬、95年9 月羅德
    威、95年9 月王月女、95年9 月羅克中高雄縣中央軍事院校
    校友會感謝狀各1 紙（見偵四卷第196 頁至第201 頁）、95
    年10月高雄縣中央軍事校校友會收入憑證傳票1 紙（見偵四
    卷第201 頁背面）、95年10月林寶霞、95年10月蕭淑璘、95
    年10月蕭淑玲、95年10月羅德威、95年10月王月女、95年10
    月羅德威、95年10月羅德威、95年10月羅德芬、95年10月丁
    輔正、95年10月簡義峰、95年10月羅克中高雄縣中央軍事院
    校校友會感謝狀各1 紙（見偵四卷第202 頁至第206 頁背面
    ）、95年11月高雄縣中央軍事校校友會收入憑證傳票1 紙（
    見偵四卷第207 頁）、95年11月王月女、95年11月羅德威、
    95年11月蕭淑玲、95年11月蕭淑璘高雄縣中央軍事院校校友
    會感謝狀各1 紙（見偵四卷第207 頁背面至第209 頁）、95
    年12月高雄縣中央軍事校校友會收入憑證傳票1 紙（見偵四
    卷第209 頁背面）、95年12月林武雄、95年12月簡義峰、95
    年12月蕭淑璘、95年12月蕭淑玲、95年12月林寶霞、95年12
    月簡義峰、95年12月林武雄、95年12月林寶霞高雄縣中央軍
    事院校校友會感謝狀各1 紙（見偵四卷第210 頁至第213 頁
    背面）、94年1 月高雄縣中央軍事校校友會收入憑證傳票1
    紙（見偵四卷第215 頁）、94年1 月14日林武雄、94年1 月
    24日簡義峰、94年1 月鍾文雄高雄縣中央軍事院校校友會感
    謝狀各1 紙、（見偵四卷第216 頁至第217 頁）、94年2 月
    高雄縣中央軍事校校友會收入憑證傳票1 紙（見偵四卷第
    217 頁背面）、94年2 月鍾文雄、94年2 月21日簡義峰、94
    年2 月15日林武雄高雄縣中央軍事院校校友會感謝狀各1 紙
    （見偵四卷第218 頁至第219 頁）、94年3 月高雄縣中央軍
    事校校友會收入憑證傳票1 紙（見偵四卷第219 頁背面）、
    94年3 月鍾文雄94年3 月21日簡義峰94年3 月15日林武雄高
    雄縣中央軍事院校校友會感謝狀各1 紙（見偵四卷第220 頁
    至第221 頁）、94年4 月高雄縣中央軍事校校友會收入憑證
    傳票1 紙（見偵四卷第221 頁背面）、94年4 月鍾文雄94年
    4 月21日簡義峰94年4 月15日林武雄高雄縣中央軍事院校校
    友會感謝狀各1 紙（見偵四卷第222 頁至第223 頁）、94年
    5 月高雄縣中央軍事校校友會收入憑證傳票1 紙（見偵四卷
    第223 頁背面）、94年5 月鍾文雄94年5 月20日簡義峰94年
    5 月16日林武雄高雄縣中央軍事院校校友會感謝狀各1 紙（
    見偵四卷第224 頁至第225 頁）、高雄縣中央軍事校校友會
    收入憑證傳票1 紙（見偵四卷第225 頁背面）、94年6 月鍾
    文雄、94年6 月21日簡義峰、94年6 月15日林武雄、94年6
    月林寶霞、94年6 月蕭淑璘、94年6 月蕭淑玲、94年6 月丁
    輔正、94年6 月羅德芬、94年6 月羅克中高雄縣中央軍事院
    校校友會感謝狀各1 紙（見偵四卷第226 頁至第230 頁）、
    94年7 月高雄縣中央軍事校校友會收入憑證傳票1 紙（見偵
    四卷第230 頁背面）、94年7 月鍾文雄、94年7 月林寶霞、
    94年7 月蕭淑璘、94年7 月蕭淑玲、94年7 月21日簡義峰、
    94年7 月陳雅嬿、94年7 月丁輔正、94年7 月15日林武雄、
    94年7 月羅德芬、94年7 月羅克中、94年7 月蕭淑璘、94年
    7 月蕭淑璘、94年7 月蕭淑玲、94年7 月蕭淑玲、94年7 月
    蕭淑璘、94年7 月蕭淑玲、94年7 月蕭淑玲高雄縣中央軍事
    院校校友會感謝狀各1 紙（見偵四卷第231 頁至第239 頁背
    面）、製作日期94年8 月高雄縣中央軍事校校友會收入憑證
    傳票1 紙（見偵四卷第240 頁）、94年8 月簡義峰、94年8
    月15日林武雄、94年8 月鍾文雄高雄縣中央軍事院校校友會
    感謝狀各1 紙（見偵四卷第240 頁背面至第241 頁背面）、
    94年9 月高雄縣中央軍事校校友會收入憑證傳票1 紙（見偵
    四卷第242 頁）、94年9 月21日簡義峰、94年9 月15日林武
    雄、94年9 月羅德芬、94年9 月蕭淑璘、94年9 月蕭淑玲、
    94年9 月鍾文雄、94年9 月丁輔正、94年9 月林寶霞、94年
    9 月陳雅嬿、94年9 月羅克中高雄縣中央軍事院校校友會感
    謝狀各1 紙（見偵四卷第242 頁背面至第第247 頁）、94年
    10月高雄縣中央軍事校校友會收入憑證傳票1 紙（見偵四卷
    第247 頁背面）、94年10月蕭淑璘、94年10月蕭淑玲、94年
    10月蕭淑璘、94年10月蕭淑璘、94年10月蕭淑玲、94年10月
    蕭淑璘、94年10月蕭淑玲、94年10月蕭淑玲、94年10月鍾文
    雄、94年10月林寶霞、94年10月陳雅嬿、94年10月羅德芬、
    94年10月丁輔正、94年10月羅克中、94年10月簡義峰、94年
    10月14日林武雄、94年10月蕭淑璘、94年10月蕭淑玲高雄縣
    中央軍事院校校友會感謝狀各1 紙（見偵四卷第248 頁至第
    256 頁背面）、94年11月高雄縣中央軍事校校友會收入憑證
    傳票1 紙（見偵四卷第257 頁）、94年11月鍾文雄、94年11
    月21日簡義峰、94年11月15日林武雄高雄縣中央軍事院校校
    友會感謝狀各1 紙（見偵四卷第257 頁背面至第258 頁背面
    ）、94年12月高雄縣中央軍事校校友會收入憑證傳票1 紙（
    見偵四卷第259 頁）、94年12月鍾文雄、94年12月簡義峰、
    94年12月15日林武雄高雄縣中央軍事院校校友會感謝狀各1
    紙（見偵四卷第259 頁背面至第260 頁背面）、財政部台灣
    省南區國稅局高雄縣分局99年11月11日南區國稅高縣二字第
    0990070382號函稅義務人林寶霞之94年度綜合所得稅結算電
    子申報書（申報捐贈金額555600元）、高雄縣中央軍事院校
    校友會感謝狀4 張（金額20萬元）、95年度綜合所得稅結算
    電子申報書（申報捐贈金額0000000 元）、高雄縣中央軍事
    院校校友會感謝狀12張（金額86萬元）、金針花關懷協會感
    謝狀12張（金額34萬元）、納稅義務人韓月燕、葉玉麟之95
    年度綜合所得稅網路結算申報國稅局審核專用申報書（申報
    捐贈金額397800元，稽徵機關審核394400元，剔除3400元）
    、93年度綜合所得稅結算電子申報書（申報捐贈金額以葉玉
    麟名義為178400元、以韓月燕名義為100500元）、高雄縣中
    央軍事院校校友會感謝狀24張（金額20萬元）、納稅義務人
    黃惠美、姚坤宗之93年度綜合所得稅結算電子申報書（申報
    捐贈金額以黃惠美名義為100000元、以姚坤宗名義為100000
    元）、高雄縣中央軍事院校校友會感謝狀24張（金額20萬元
    ）（見院一卷第92頁至第137 頁）、財政部台北市國稅局文
    山稽徵所100 年1 月19日財北國稅文山綜所二字第
    1000000548號函檢送納稅義務人鍾文雄94年度綜合所得稅申
    報書及高雄縣中央軍事院校校友會感謝狀影本共6 紙、94年
    度綜合所得稅網路結算申報國稅局審核專用申報書（申報捐
    贈金額517733元）、高雄縣中央軍事院校校友會感謝狀18張
    （金額50萬元）（見院一卷第149 頁至第155 頁）、財政部
    台灣省南區國稅局台南分局100 年1 月12日南區國稅台南二
    字第1000000599號函檢送納稅義務人林武雄之95年度綜合所
    得稅網路結算申報國稅局審核專用申報書（申報捐贈金額
    290000元）94年度綜合所得稅網路結算申報國稅局審核專用
    申報書（申報捐贈金額205000元）、納稅義務人簡義峰之95
    年度綜合所得稅網路結算申報國稅局審核專用申報書（申報
    捐贈金額278600元）、94年度綜合所得稅網路結算申報國稅
    局審核專用申報書（申報捐贈金額207800元）、納稅義務人
    陳雅嬿之94年度綜合所得稅結算申報書（申報捐贈金額
    252500元）、高雄縣中央軍事院校校友會感謝狀3 張（金額
    20萬元）、金針花關懷協會感謝狀5 張（金額5 萬元）、納
    稅人取具高雄縣中央軍事院校校友會捐款收據申報綜合所得
    稅明細表1 紙、高雄縣中央軍事院校校友會捐款申明書1 紙
    、高雄縣中央軍事院校校友會捐助款證明1 紙（見院一卷第
    159 頁至第191 ）、財政部高雄市國稅局前鎮稽徵所100 年
    1 月11日財高國稅鎮綜所字第1000000237號函檢送納稅義務
    人蕭淑玲之94年度綜合所得稅網路結算申報國稅局審核專用
    申報書（申報捐贈金額37500 元）、高雄縣中央軍事院校校
    友會感謝狀11張（金額35萬元）、95年度綜合所得稅網路結
    算申報國稅局審核專用申報書（申報捐贈金額0000000 元）
    、高雄縣中央軍事院校校友會感謝狀12張（金額30萬元）（
    見院一卷第193 頁至第214 財政部高雄市國稅局楠梓稽徵所
    100 年1 月7 日財高國稅楠綜所字第1000000170號函檢送納
    稅義務人王月女93、95年度之95年度之綜合所得稅申報書（
    申報捐贈金額226700元）、高雄縣中央軍事院校校友會感謝
    狀10張（金額20萬元）、93年度綜合所得稅結算電子申報書
    （申報捐贈金額271200元）、高雄縣中央軍事院校校友會感
    謝狀12張（金額20萬元）（見院一卷第216 頁至第237 頁）
    、財政部台灣省北區國稅局桃園縣分局100 年2 月25日北區
    國稅桃縣二字第1001019883號函檢送納稅義務人蕭淑璘之94
    及95年度之94年度綜合所得稅申報書（申報捐贈金額387900
    元）、高雄縣中央軍事院校校友會感謝狀10張（金額32萬元
    ）、95年度綜合所得稅申報書（申報捐贈金額372400元）、
    高雄縣中央軍事院校校友會感謝狀12張（金額30萬元）（見
    院二卷第5 頁至第23頁）、財政部高雄市國稅局岡山稽徵所
    100 年2 月21日財高國稅岡綜所字第1000001777號函檢送納
    稅義務人吳佳芬之95年度、95年度之綜合所得稅結算申報書
    （申報捐贈金額100000元）、高雄縣中央軍事院校校友會感
    謝狀6 張（金額10萬元）（見院二卷第25頁至第30頁）、財
    政部高雄市國稅局鳳山分局100 年2 月25日財高國稅鳳綜所
    字第1000009547號函檢送納稅義務人韓月燕之93年度之綜合
    所得稅結算申報書（申報捐贈金額278900元）、高雄縣中央
    軍事院校校友會感謝狀24張（金額20萬元）、96年度之綜合
    所得稅結算申報書（第4041）（申報捐贈金額314200元）、
    高雄縣金針花關懷協會感謝狀6 張（金額12萬元）、納稅義
    務人黃鏡芳之95年度綜合所得稅網路結算申報國稅局審核專
    用申報書（申報捐贈金額200000元）、高雄縣金針花關懷協
    會感謝狀5 張（金額15萬元）、96年度綜合所得稅網路結算
    申報國稅局審核專用申報書（申報捐贈金額114200元）、高
    雄縣金針花關懷協會感謝狀5 張（金額10萬元）、納稅義務
    人黃蔡月霞之95年度綜合所得稅網路結算申報國稅局審核專
    用申報書（申報捐贈金額157700元）、高雄縣金針花關懷協
    會感謝狀5 張（金額115000元）、96年度綜合所得稅網路結
    算申報國稅局審核專用申報書（申報捐贈金額14800 元）（
    見院二卷第34頁至第53頁）、財政部高雄市國稅局鳳山分局
    100 年2 月24日財高國稅鳳綜所字第1000010551號函檢送納
    稅義務人蔡佩玲（包含盧彥哲）之94年度綜合所得稅網路結
    算申報國稅局審核專用申報書（申報捐贈金額417390元）、
    高雄縣金針花關懷協會感謝狀4 張（金額10萬元）、95年度
    綜合所得稅網路結算申報國稅局審核專用申報書（申報捐贈
    金額289000元）、高雄縣金針花關懷協會感謝狀2 張（金額
    10萬元）（見院二卷第56頁至第62頁）、財政部高雄市國稅
    局鳳山分局100 年2 月23日財高國稅鳳綜所字第1000008441
    號函檢送納稅義務人納稅義務人王劉劍英之93年度之綜合所
    得稅結算申報書（申報捐贈金額348800元）、高雄縣金針花
    關懷協會感謝狀4 張（金額24萬元）、94年度之綜合所得稅
    結算申報書（申報捐贈金額202500元）、高雄縣金針花關懷
    協會感謝狀8 張（金額193000元）、95年度之綜合所得稅結
    算申報書（申報捐贈金額275900元）、高雄縣金針花關懷協
    會感謝狀2 張（金額3 萬元）、96年度之綜合所得稅結算申
    報書（申報捐贈金額379700元）、高雄縣金針花關懷協會感
    謝狀3 張（金額9 萬元）、納稅義務人王繼賢之93年度之綜
    合所得稅結算申報書（申報捐贈金額799500元）、高雄縣金
    針花關懷協會感謝狀5 張（第7979反）（金額245000元）、
    94年度之綜合所得稅結算申報書（申報捐贈金額463200元）
    、高雄縣金針花關懷協會感謝狀6 張（金額71000 元）、95
    年度之綜合所得稅結算申報書（申報捐贈金額238900元）、
    高雄縣金針花關懷協會感謝狀3 張（第85）（金額10萬元）
    、96年度之綜合所得稅結算申報書（申報捐贈金額360000元
    ）、高雄縣金針花關懷協會感謝狀5 張（金額14萬元）、納
    稅義務人洪碩穗之94年度之綜合所得稅結算申報書（申報捐
    贈金額153300元）、高雄縣金針花關懷協會感謝狀9 張（金
    額132000元）、納稅義務人蘇廣政之93年度之綜合所得稅結
    算申報書（申報捐贈金額326100元）、高雄縣金針花關懷協
    會感謝狀5 張（金額15萬元）、94年度之綜合所得稅結算申
    報書（申報捐贈金額221400元）、高雄縣金針花關懷協會感
    謝狀7 張（金額21萬元）、95年度之綜合所得稅結算申報書
    （申報捐贈金額192000元）、高雄縣金針花關懷協會感謝狀
    7 張（金額18萬元）、納稅義務人李文的、洪玉華之92年度
    之綜合所得稅結算申報書（申報捐贈金額204100元）、高雄
    縣金針花關懷協會感謝狀2 張（金額20萬元）、93年度之綜
    合所得稅結算申報書（申報捐贈金額171000元）、高雄縣金
    針花關懷協會感謝狀4 張（金額17萬元）、94年度之綜合所
    得稅結算申報書（申報捐贈金額156000元）、高雄縣金針花
    關懷協會感謝狀7 張（金額15萬元）、95年度之綜合所得稅
    結算申報書（申報捐贈金額101900元）、高雄縣金針花關懷
    協會感謝狀4 張（金額9 萬元）、96年度之綜合所得稅結算
    申報書（申報捐贈金額71500 元）、高雄縣金針花關懷協會
    感謝狀2 張（金額6 萬元）、97年度之綜合所得稅結算申報
    書（申報捐贈金額80500 元）、高雄縣金針花關懷協會感謝
    狀2 張（金額6 萬元）、納稅義務人李冠民之92年度之綜合
    所得稅結算申報書（申報捐贈金額100000元）、高雄縣金針
    花關懷協會感謝狀1 張（金額10萬元）、93年度之綜合所得
    稅結算申報書（申報捐贈金額78000 元）、高雄縣金針花關
    懷協會感謝狀3 張（金額78000 元）、94年度之綜合所得稅
    結算申報書（申報捐贈金額80000 元）、高雄縣金針花關懷
    協會感謝狀4 張（金額8 萬元）、95年度之綜合所得稅結算
    申報書（申報捐贈金額54000 元）、高雄縣金針花關懷協會
    感謝狀1 張（金額3 萬元）、96年度之綜合所得稅結算申報
    書（申報捐贈金額45000 元）、高雄縣金針花關懷協會感謝
    狀2 張（金額45000 元）、納稅義務人李景聰之92年度之綜
    合所得稅結算申報書（申報捐贈金額106000元）、高雄縣金
    針花關懷協會感謝狀1 張（金額10萬元）、93年度之綜合所
    得稅結算申報書（申報捐贈金額105000元）、高雄縣金針花
    關懷協會感謝狀2 張（金額105000元）、94年度之綜合所得
    稅結算申報書（申報捐贈金額135000元）、高雄縣金針花關
    懷協會感謝狀4 張（金額135000元）、95年度之綜合所得稅
    結算申報書（申報捐贈金額88000 元）、高雄縣金針花關懷
    協會感謝狀2 張（金額6 萬元）、96年度之綜合所得稅結算
    申報書（申報捐贈金額78200 元）、高雄縣金針花關懷協會
    感謝狀3 張（金額6 萬元）、納稅義務人李治威之95年度之
    綜合所得稅結算申報書（申報捐贈金額240000元）、高雄縣
    金針花關懷協會感謝狀12張（金額24萬元）、96年度之綜合
    所得稅結算申報書（申報捐贈金額313000元）、高雄縣金針
    花關懷協會感謝狀12張（金額24萬元）（見院二卷第66頁至
    第154 頁）、財政部台灣省北區國稅局楊梅稽徵所100 年2
    月24日北區國稅楊梅二字第1001019882號函檢送納稅義務人
    陳耀文94年度之綜合所得稅結算申報書（申報捐贈金額
    275600元）、高雄縣金針花關懷協會感謝狀9 張（金額
    170400元）（見院二卷第157 頁至第165 頁）、財政部高雄
    市國稅局小港稽徵所100 年2 月22日財高國稅港綜所字第
    1000000891號函檢送納稅義務人趙怡凌之92年度之綜合所得
    稅結算申報書（申報捐贈金額400300元）、高雄縣金針花關
    懷協會感謝狀1 張（金額40萬元）、93年度之綜合所得稅結
    算申報書（申報捐贈金額443400元）、高雄縣金針花關懷協
    會感謝狀1 張（金額9 萬元）、94年度之綜合所得稅結算申
    報書（申報捐贈金額385100元）、高雄縣金針花關懷協會感
    謝狀9 張（金額178000元）、納稅義務人趙怡婷之95年度之
    綜合所得稅結算申報書（申報捐贈金額300900元）、高雄縣
    金針花關懷協會感謝狀3 張（金額10萬元）（見院二卷第
    167 頁至第186 頁）、財政部台灣省北區國稅局新竹縣分局
    100 年2 月23日北區國稅竹縣二字第1001002306號函檢送納
    稅義務人趙怡凌之97年度綜合所得稅結算申報書（申報捐贈
    金額137500元）（見院二卷第188 頁至第194 頁）、財政部
    高雄市國稅局小港稽徵所100 年2 月23日財高國稅港綜所字
    第1000000956號函檢送納稅義務人之趙怡凌96年度之綜合所
    得稅結算申報書（申報捐贈金額450600元）、高雄縣金針花
    關懷協會感謝狀6 張（金額18萬元）（見院二卷第196 頁至
    第200 頁）、財政部台灣省中區國稅局大屯稽徵所100 年2
    月23日中區國稅大屯二字第1000005858號函檢送納稅義務人
    劉世明之93年度綜合所得稅結算申報書（申報捐贈金額
    302599元）、高雄縣金針花關懷協會感謝狀8 張（第206207
    ）（金額301000元）、94年度之綜合所得稅結算申報書（申
    報捐贈金額264100元）、高雄縣金針花關懷協會感謝狀13張
    （金額26萬元）、95年度之綜合所得稅結算申報書（申報捐
    贈金額240000元）、高雄縣金針花關懷協會感謝狀11張（金
    額24萬元）、96年度之綜合所得稅結算申報書（申報捐贈金
    額178140元）、高雄縣金針花關懷協會感謝狀7 張（金額15
    萬元）（見院二卷第203 頁至第219 頁背面）、高雄市政府
    社會局100 年5 月6 日高市鳳山社局人團字第1001013724號
    函檢送「社團法人高雄縣金針花關懷協會」成立及第一屆至
    第三屆理事長資料（見院三卷第52頁至第138 頁）可證，足
    認被告姜逸祥、林宛燕、陳秀霞、林麗媛、吳佳芬之自白，
    均與事實相符，被告姜逸祥、林宛燕、陳秀霞、林麗媛、吳
    佳芬之犯行，均堪認定，應依法論科。
三、論罪科刑
  (一)核被告姜逸祥、林宛燕、陳秀霞、林麗媛就事實一（一）即
    「金針花」協會部分所為，係違反稅捐稽徵法第43條第1 項
    之幫助逃漏稅捐罪及刑法第216 條、第215 條之行使業務登
    載不實文書罪。業務登載不實文書（感謝狀）後復持以行使
    ，登載不實之低度行為為行使之高度行為所吸收，不另論罪
    。被告姜逸祥、林宛燕、陳秀霞、林麗媛等人所為之上開幫
    助逃漏稅捐行為間，及行使業務登載不實文書行為間，均各
    有時、地密切接近，侵害法益同一之情形，數行為之獨立性
    極為薄弱，應分別論以幫助逃漏稅捐、行使業務登載不實文
    書之接續犯。公訴意旨認應以年度區分，各論以接續犯，尚
    有未合。按刑法第55條所定一行為而觸犯數罪名之想像競合
    犯，應從一重處斷，其規範意旨在於避免對於同一犯罪行為
    予以過度評價，所謂「同一行為」應指實行犯罪之行為完全
    或局部具有同一性而言，法律分別規定之數個不同犯罪，倘
    其實行犯罪之行為，彼此間完全或局部具有同一性而難以分
    割，應得依想像競合犯論擬（最高法院98年度台上字第1912
    號、97年度台上字第3494號判決意旨參照）。被告姜逸祥、
    林宛燕、陳秀霞、林麗媛所為行使業務登載不實文書、幫助
    逃漏稅捐之行為間，就犯罪實行之過程間，確實具有實行之
    行為局部同一之情形存在，係以一行為觸犯上開行使業務登
    載不實文書、幫助逃漏稅捐2 罪，為想像競合犯關係，應依
    刑法第55條之規定，從一重之幫助逃漏稅捐罪論處。公訴意
    旨認應成立數罪，尚有未合。又按稅捐稽徵法第43條係對於
    逃漏稅捐之教唆或幫助行為特設之專條，為獨立之處罰規定
    ，此所謂幫助，乃犯罪之特別構成要件，有別於刑法上之幫
    助犯，並非逃漏稅捐者之從犯。故如2 人以上者同犯該條之
    罪，應不排除共同正犯之適用（臺灣高等法院暨所屬法院87
    年法律座談會刑事類提案第51號參照）。被告姜逸祥、林宛
    燕、陳秀霞、林麗媛就上開犯行間，有犯意聯絡及行為分擔
    ，均為共同正犯。
  (二)核被告姜逸祥、吳佳芬、林麗媛就事實一（二）即「中央軍
    事校友會」部分所為，係違反稅捐稽徵法第43條第1 項之幫
    助逃漏稅捐罪及刑法第216 條、第210 條之行使偽造私文書
    罪。按偽造印章係屬偽造私文書之預備行為，偽造印文、署
    押，則屬偽造私文書行為之一部，此項偽造私文書之低度行
    為，雖均應吸收於行使之高度行為之內，不另構成罪名（最
    高法院30年上字第3232號判例意旨參照）。被告姜逸祥偽造
    中央軍事校友會理事長王萬歲、總幹事梁偉之印章各1 枚，
    係屬偽造私文書之預備行為，再偽造印文於「中央軍事校友
    會」感謝狀上，則屬偽造私文書行為之一部，偽造私文書後
    復持以行使，偽造之低度行為為行使之高度行為所吸收，均
    不另論罪。公訴意旨雖認被告姜逸祥所為另犯刑法第217 條
    偽刻印章罪云云，惟被告姜逸祥偽造印章係屬偽造私文書之
    預備行為，不另論罪；公訴意旨又認被告姜逸祥所為另犯刑
    法第217 條偽造署押罪云云，惟被告姜逸祥於如附表「校友
    會」欄所示金額之「中央軍事校友會」感謝狀上，各書寫王
    萬歲與梁偉之字樣，其用意在識別理事長、總幹事之姓名，
    以便於各捐款人查對資料所用，並非表示理事長王萬歲、總
    幹事本人簽名之意，尚不生偽造署名之問題，是上開公訴意
    旨，尚無可採。被告姜逸祥、吳佳芬、林麗媛所為之上開幫
    助逃漏稅捐行為間，及行使偽造私文書行為間，均各有時、
    地密切接近，侵害法益同一之情形，數行為之獨立性極為薄
    弱，應分別論以幫助逃漏稅、行使偽造私文書之接續犯。公
    訴意旨認應以年度區分，各論以接續犯，尚有未合。被告姜
    逸祥、吳佳芬、林麗媛就上開犯行間，有犯意聯絡及行為分
    擔，均為共同正犯。又按刑法第55條所定一行為而觸犯數罪
    名之想像競合犯，應從一重處斷，其規範意旨在於避免對於
    同一犯罪行為予以過度評價，所謂「同一行為」應指實行犯
    罪之行為完全或局部具有同一性而言，法律分別規定之數個
    不同犯罪，倘其實行犯罪之行為，彼此間完全或局部具有同
    一性而難以分割，應得依想像競合犯論擬（最高法院98年度
    台上字第1912號、97年度台上字第3494號判決意旨參照）。
    被告姜逸祥、吳佳芬、林麗媛所為行使偽造私文書、幫助逃
    漏稅捐之行為間，就犯罪實行之過程間，確實具有實行之行
    為局部同一之情形存在，係以一行為觸犯上開行使偽造私文
    書、幫助逃漏稅捐2 罪，為想像競合犯關係，應依刑法第55
    條之規定，從一重之行使偽造私文書罪論處。公訴意旨認被
    告姜逸祥、吳佳芬、林麗媛此部分所犯之上開2 罪（偽造「
    中央軍事校友會」感謝狀以幫助逃漏稅捐部分），應成立數
    罪，尚有未合。
  (三)核被告吳佳芬就事實一（三）部分所為，係犯稅捐稽徵法第
    41條第1 項之逃漏稅捐罪及刑法第216 條、第215 條之行使
    偽造私文書罪。又按刑法第55條所定一行為而觸犯數罪名之
    想像競合犯，應從一重處斷，其規範意旨在於避免對於同一
    犯罪行為予以過度評價，所謂「同一行為」應指實行犯罪之
    行為完全或局部具有同一性而言，法律分別規定之數個不同
    犯罪，倘其實行犯罪之行為，彼此間完全或局部具有同一性
    而難以分割，應得依想像競合犯論擬（最高法院98 年 度台
    上字第1912號、97年度台上字第3494號判決意旨參照）。被
    告吳佳芬所為行使偽造私文書、逃漏稅捐之行為間，就犯罪
    實行之過程間，確實具有實行之行為局部同一之情形存在，
    係以一行為觸犯上開行使偽造私文書、逃漏稅捐2 罪，為想
    像競合犯關係，應依刑法第55條之規定，從一重之行使偽造
    私文書罪論處。公訴意旨認被告吳佳芬此部分，應成立數罪
    ，尚有未合。
  (四)被告姜逸祥（上述(一)(二)部分）、林麗媛（上述(一)(二)部分）、
    吳佳芬（上述(二)(三)部分）上開犯行，均犯意各別、行為互殊
    ，應分論併罰。
  (五)爰審酌被告姜逸祥、林宛燕、陳秀霞、林麗媛、吳佳芬均幫
    助他人取得不實之捐贈收據幫助他人逃漏稅捐，影響稅捐稽
    徵機關課稅之正確性及國家稅入，另被告姜逸祥、吳佳芬、
    林麗媛均行使偽造私文書，及被告吳佳芬又貪圖小利、虛增
    捐贈特別扣除額，及被告姜逸祥於本案居於主要之角色，而
    被告林宛燕、陳秀霞、林麗媛、吳佳芬則居於較次要之地位
    ，並考量渠等所幫助逃漏之所得稅數額、犯罪所生之危害、
    多已完納所逃漏之所得稅額與所遭科處之罰鍰，且犯罪後均
    已於本院審理時坦承犯行而有悔意之態度，暨檢察官之求刑
    ，及渠等各犯罪之動機、目的、智識程度、生活狀況等一切
    情狀，分別量處如主文所示之刑，及就被告吳佳芬部分諭知
    易科罰金之折算標準。
  (六)減刑部分：按幫助犯係從屬於正犯而成立，以正犯已經犯罪
    為要件，故幫助犯並非其幫助行為一經完成，即成立犯罪，
    必其幫助行為或其影響力持續至正犯實施犯罪始行成立，有
    關追訴權時效，告訴期間等，亦自正犯完成犯罪時開始進行
    ，是否合乎減刑要件，有無減刑條例等相關法律之適用，亦
    應以該時點為準據（最高法院86年台上字第22號判決意旨參
    照）。惟稅捐稽徵法第43條係對於逃漏稅捐之教唆或幫助行
    為特設之專條，為獨立之處罰規定，此所謂幫助，乃犯罪之
    特別構成要件，有別於刑法上之幫助犯，並非逃漏稅捐者之
    從犯（臺灣高等法院暨所屬法院87年法律座談會刑事類提案
    第51號參照），自仍應依其所犯幫助逃漏稅捐之（幫助）行
    為時點，視其是否符合減刑條例之適用。關於事實一（一）
    幫助逃漏稅捐部分：被告姜逸祥、林宛燕、陳秀霞、林麗媛
    接續共同幫助逃漏稅捐之最後時間點係97年5 月8 日開立不
    實感謝狀予附表所示之「李文的」，有感謝狀2 紙可憑（見
    院二卷第119 頁），被告姜逸祥、林宛燕、陳秀霞、林麗媛
    就事實一（一）之犯行均係於96年4 月24日後，自無中華民
    國九十六年罪犯減刑條例之適用。關於事實一（二）行使偽
    造私文書部分：被告姜逸祥、吳佳芬、林麗媛共同接續行使
    偽造私文書之最後時間點係95年12月間所開立不實感謝狀予
    附表所示之「李國泰」、「蕭淑玲」等人，有感謝狀2 紙可
    憑（見院二卷第23頁、院一卷第214 頁）。被告姜逸祥、吳
    佳芬、林麗媛上開事實一（二）之行使偽造私文書犯行係於
    96年4 月24日前，則合於中華民國九十六年罪犯減刑條例所
    定得予減刑之規定，各應依同條例第2 條第1 項第3 款之規
    定減其刑為二分之一。關於事實一（三）部分：被告吳佳芬
    係於96年5 月30日申報所得稅時，行使該不實感謝狀，其犯
    行係於96年4 月24日後，自無中華民國九十六年罪犯減刑條
    例之適用。另被告姜逸祥、吳佳芬、林麗媛部分，應就其上
    開宣告刑及減刑後之刑，各定其應執行刑如主文所示，並就
    被告吳佳芬部分諭知易科罰金之折算標準。
  (七)又被告姜逸祥、林宛燕、陳秀霞、林麗媛、吳佳芬前均未曾
    因故意犯罪受有期徒刑以上刑之宣告，有臺灣高等法院被告
    前案紀錄表1 份，在卷可稽，其因一時失慮，偶罹刑典，犯
    後已坦承犯行，堪認被告此次犯行，經此偵、審程序及上開
    刑之宣告後，應知所警惕而信無再犯之虞，本院認上開對其
    所宣告之刑，以暫不執行其刑為當，爰依刑法第74條第1 項
    第1 款之規定，宣告被告姜逸祥緩刑5 年，被告林宛燕、陳
    秀霞、林麗媛各緩刑3 年，被告吳佳芬緩刑2 年，以啟自新
    。並斟酌被告姜逸祥、林宛燕、陳秀霞、林麗媛、吳佳芬上
    開犯罪手段、時間及參與之程度情形，為免其將來再犯，依
    刑法第74條第2 項第4 款之規定，命被告姜逸祥、林宛燕、
    陳秀霞、林麗媛、吳佳芬各應於本案判決確定後6 個月內向
    公庫支付40萬、12萬元、12萬元、15萬元、8 萬元。
  (八)沒收部分：偽造印章，雖為偽造私文書行為之一部，不另成
    立偽造印章罪名，然所偽造之印章，仍應依刑法第219 條之
    規定，不問屬於犯人與否沒收之（最高法院48年台上第1137
    號判例意旨參照），被告姜逸祥偽造之中央軍事校友會理事
    長王萬歲、總幹事梁偉之印章各1 枚，雖未扣案，但無證據
    證明已滅失，自應於被告姜逸祥所犯之該罪項下，宣告沒收
    。至被告姜逸祥於如附表「校友會」欄所示金額之「中央軍
    事校友會」感謝狀上，各書寫王萬歲與梁偉之字樣，其用意
    在識別理事長、總幹事之姓名，以便於各捐款人查對資料所
    用，並非表示理事長王萬歲、總幹事本人簽名之意，尚不生
    偽造署名之問題，自無庸沒收。如附表「金針花」及「校友
    會」欄所示金額之「金針花協會」及「中央軍事校友會」之
    文書形式之感謝狀，雖係業務登載不實之文書，但因已交付
    予各捐款人而行使之，且上開文書內百分之10之捐款亦非虛
    偽，自屬各捐款人所有，而非被告所有，自不得予以宣告沒
    收。但如附表「校友會」欄所示金額之「中央軍事校友會」
    各感謝狀上之王萬歲、總幹事梁偉之印文各1 枚，均係偽造
    ，仍應依刑法第219 條規定，於被告姜逸祥、吳佳芬、林麗
    媛罪刑項下宣告沒收。另扣案之相簿9 本、金針花協會通知
    書1 張、空白收據1 本、萬泰商業銀型存摺1 本（帳號
    000000000000、戶名：金針花關懷協會）、相片及文書資料
    光碟1 片，則無證據證明與本案有關，均不宣告沒收。
據上論斷，應依刑事訴訟法第299 條第1 項前段，稅捐稽徵法第
43條第1 項、第41條、刑法第216 條、第215 條、第210 條、第
11條前段、第28條、第41條第1 項前段、第51條第5 款、第55條
、第74條第1 項第1 款、第2 款、第219 條，刑法施行法第1條
之1 ，中華民國九十六年罪犯減刑條例第2 條第1 項第3 款、第
7 條、第9 條，判決如主文。
本案經檢察官陳建州到庭執行職務。
中    華    民    國   100    年    7     月    7     日
                  刑事第二庭    審判長法  官  李政庭
                                      法  官  陳航代
                                      法  官  施盈志
以上正本證明與原本無異。
如不服本判決，應於判決送達後10日內，向本院提出上訴狀。
中    華    民    國   100    年    7     月    7     日
                                      書記官   吳和卿
附表：
┌─┬─────┬──────────────────────────────────────────────┐
│編│納稅義務人│92年度                                                                                      │
│號│          ├──────────────┬──────────────┬────┬──────┬────┤
│  │          │申報捐贈金額及感謝狀        │減少所得稅額                │適用稅率│證據出處    │備註    │
│  │          ├────┬────┬────┼────┬────┬────┤        │（感謝狀）  │        │
│  │          │校友會  │金針花  │合計    │校友會  │金針花  │合計    │        │            │        │
├─┼─────┼────┼────┼────┼────┼────┼────┼────┼──────┼────┤
│  │羅克中    │        │        │        │        │        │        │        │            │        │
├─┼─────┼────┼────┼────┼────┼────┼────┼────┼──────┼────┤
│  │丁輔正    │        │        │        │        │        │        │        │            │        │
├─┼─────┼────┼────┼────┼────┼────┼────┼────┼──────┼────┤
│  │羅德芬    │        │        │        │        │        │        │        │            │        │
├─┼─────┼────┼────┼────┼────┼────┼────┼────┼──────┼────┤
│  │羅德威    │        │        │        │        │        │        │        │            │        │
├─┼─────┼────┼────┼────┼────┼────┼────┼────┼──────┼────┤
│  │林寶霞    │        │        │        │        │        │        │        │            │        │
├─┼─────┼────┼────┼────┼────┼────┼────┼────┼──────┼────┤
│  │吳佳芬    │        │        │        │        │        │        │        │            │        │
├─┼─────┼────┼────┼────┼────┼────┼────┼────┼──────┼────┤
│  │黃惠美    │        │        │        │        │        │        │        │            │        │
├─┼─────┼────┼────┼────┼────┼────┼────┼────┼──────┼────┤
│  │姚坤宗    │        │        │        │        │        │        │        │            │        │
├─┼─────┼────┼────┼────┼────┼────┼────┼────┼──────┼────┤
│  │韓月燕    │        │        │        │        │        │        │        │            │        │
├─┼─────┼────┼────┼────┼────┼────┼────┼────┼──────┼────┤
│  │葉玉麟    │        │        │        │        │        │        │        │            │        │
├─┼─────┼────┼────┼────┼────┼────┼────┼────┼──────┼────┤
│  │王月女    │        │        │        │        │        │        │        │            │        │
├─┼─────┼────┼────┼────┼────┼────┼────┼────┼──────┼────┤
│  │盧彥哲    │        │        │        │        │        │        │        │            │        │
├─┼─────┼────┼────┼────┼────┼────┼────┼────┼──────┼────┤
│  │王劉劍英  │        │        │        │        │        │        │        │            │        │
├─┼─────┼────┼────┼────┼────┼────┼────┼────┼──────┼────┤
│  │王繼賢    │        │        │        │        │        │        │        │            │        │
├─┼─────┼────┼────┼────┼────┼────┼────┼────┼──────┼────┤
│  │洪碩穗    │        │        │        │        │        │        │        │            │        │
├─┼─────┼────┼────┼────┼────┼────┼────┼────┼──────┼────┤
│  │陳耀文    │        │        │        │        │        │        │        │            │        │
├─┼─────┼────┼────┼────┼────┼────┼────┼────┼──────┼────┤
│  │蘇廣政    │        │        │        │        │        │        │        │            │        │
├─┼─────┼────┼────┼────┼────┼────┼────┼────┼──────┼────┤
│  │趙怡凌    │        │400000  │400000  │        │93583   │93583   │21％    │院二卷      │        │
│  │          │        │        │        │        │        │        │調升30％│P168-169    │        │
├─┼─────┼────┼────┼────┼────┼────┼────┼────┼──────┼────┤
│  │李文的    │        │        │        │        │        │        │        │            │        │
├─┼─────┼────┼────┼────┼────┼────┼────┼────┼──────┼────┤
│  │洪玉華    │        │        │        │        │        │        │        │            │        │
├─┼─────┼────┼────┼────┼────┼────┼────┼────┼──────┼────┤
│  │李冠民    │        │100000  │100000  │        │13000   │13000   │13％    │院二卷      │        │
│  │          │        │        │        │        │        │        │        │P120-121    │        │
├─┼─────┼────┼────┼────┼────┼────┼────┼────┼──────┼────┤
│  │李景聰    │        │100000  │100000  │        │13000   │13000   │13％    │院二卷      │        │
│  │          │        │        │        │        │        │        │        │P134-135    │        │
├─┼─────┼────┼────┼────┼────┼────┼────┼────┼──────┼────┤
│  │林武雄    │        │        │        │        │        │        │        │            │        │
├─┼─────┼────┼────┼────┼────┼────┼────┼────┼──────┼────┤
│  │簡義峰    │        │        │        │        │        │        │        │            │        │
├─┼─────┼────┼────┼────┼────┼────┼────┼────┼──────┼────┤
│  │鍾文雄    │        │        │        │        │        │        │        │            │        │
├─┼─────┼────┼────┼────┼────┼────┼────┼────┼──────┼────┤
│  │蕭淑璘    │        │        │        │        │        │        │        │            │        │
├─┼─────┼────┼────┼────┼────┼────┼────┼────┼──────┼────┤
│  │蕭淑玲    │        │        │        │        │        │        │        │            │        │
├─┼─────┼────┼────┼────┼────┼────┼────┼────┼──────┼────┤
│  │陳雅嬿    │        │        │        │        │        │        │        │            │        │
├─┼─────┼────┼────┼────┼────┼────┼────┼────┼──────┼────┤
│  │李治威    │        │        │        │        │        │        │        │            │        │
├─┼─────┼────┼────┼────┼────┼────┼────┼────┼──────┼────┤
│  │黃鏡芳    │        │        │        │        │        │        │        │            │        │
├─┼─────┼────┼────┼────┼────┼────┼────┼────┼──────┼────┤
│  │黃蔡月霞  │        │        │        │        │        │        │        │            │        │
├─┼─────┼────┼────┼────┼────┼────┼────┼────┼──────┼────┤
│  │趙怡婷    │        │        │        │        │        │        │        │            │        │
├─┼─────┼────┼────┼────┼────┼────┼────┼────┼──────┼────┤
│  │劉世明    │        │        │        │        │        │        │        │            │        │
├─┴─────┼────┼────┼────┼────┼────┼────┼────┼──────┼────┤
│    總金額    │        │600000元│600000元│        │119583元│119583元│        │            │        │
└───────┴────┴────┴────┴────┴────┴────┴────┴──────┴────┘
┌─┬─────┬──────────────────────────────────────────────┐
│編│納稅義務人│93年度                                                                                      │
│號│          ├──────────────┬──────────────┬────┬──────┬────┤
│  │          │申報捐贈金額及感謝狀        │減少所得稅額                │適用稅率│證據出處    │備註    │
│  │          ├────┬────┬────┼────┬────┬────┤        │（感謝狀）  │        │
│  │          │校友會  │金針花  │合計    │校友會  │金針花  │合計    │        │            │        │
├─┼─────┼────┼────┼────┼────┼────┼────┼────┼──────┼────┤
│  │羅克中    │        │162000  │        │        │        │        │        │偵一卷      │        │
│  │          ├────┼────┤        │        │        │        │        │P162-171    ├────┤
│  │（丁輔正、│        │16000   │        │        │        │        │        │            │        │
│  │          ├────┼────┤403000  │        │161200  │161200  │40％    │            ├────┤
│  │羅德芬、  │        │45000   │        │        │        │        │        │            │        │
│  │          ├────┼────┤        │        │        │        │        │            ├────┤
│  │羅德威）  │        │36000   │        │        │        │        │        │            │        │
├─┼─────┼────┼────┼────┼────┼────┼────┼────┼──────┼────┤
│  │林寶霞    │        │        │        │        │        │        │        │            │        │
├─┼─────┼────┼────┼────┼────┼────┼────┼────┼──────┼────┤
│  │吳佳芬    │        │        │        │        │        │        │        │            │        │
├─┼─────┼────┼────┼────┼────┼────┼────┼────┼──────┼────┤
│  │黃惠美    │100000  │        │        │        │        │        │        │院一卷      │「中央軍│
│  │          │        │        │        │        │        │        │        │            │事校友會│
│  │          │        │        │        │        │        │        │        │            │」感謝狀│
│  │          │        │        │        │        │        │        │        │            │上之王萬│
│  │          │        │        │        │        │        │        │        │            │歲、總幹│
│  │          │        │        │        │        │        │        │        │            │事梁偉之│
│  │          │        │        │        │        │        │        │        │            │印文各壹│
│  │          │        │        │        │        │        │        │        │            │枚，均沒│
│  │          │        │        │        │        │        │        │        │            │收。    │
│  │          ├────┼────┤200000  │26000   │        │26000   │13％    │P101-112    ├────┤
│  │（姚坤宗）│100000  │        │        │        │        │        │        │            │同上    │
├─┼─────┼────┼────┼────┼────┼────┼────┼────┼──────┼────┤
│  │韓月燕    │100000  │        │        │        │        │        │        │院一卷      │同上    │
│  │          ├────┼────┤200000  │42000   │        │42000   │21％    │P126-137、院├────┤
│  │（葉玉麟）│100000  │        │        │        │        │        │        │二卷P35-39  │同上    │
├─┼─────┼────┼────┼────┼────┼────┼────┼────┼──────┼────┤
│  │王月女    │200000  │        │200000  │60000   │        │60000   │30％    │院一卷      │同上    │
│  │          │        │        │        │        │        │        │        │P225-237    │        │
├─┼─────┼────┼────┼────┼────┼────┼────┼────┼──────┼────┤
│  │盧彥哲    │        │        │        │        │        │        │        │            │        │
├─┼─────┼────┼────┼────┼────┼────┼────┼────┼──────┼────┤
│  │王劉劍英  │        │240000  │240000  │        │72000   │72000   │30％    │院二卷P67-68│        │
├─┼─────┼────┼────┼────┼────┼────┼────┼────┼──────┼────┤
│  │王繼賢    │        │245000  │245000  │        │73500   │73500   │30％    │院二卷P78-79│        │
│  │          │        │        │        │        │        │        │        │反          │        │
├─┼─────┼────┼────┼────┼────┼────┼────┼────┼──────┼────┤
│  │洪碩穗    │        │        │        │        │        │        │        │            │        │
├─┼─────┼────┼────┼────┼────┼────┼────┼────┼──────┼────┤
│  │陳耀文    │        │        │        │        │        │        │        │            │        │
├─┼─────┼────┼────┼────┼────┼────┼────┼────┼──────┼────┤
│  │蘇廣政    │        │150000  │150000  │        │45000   │45000   │30％    │院二卷P93-95│        │
│  │          │        │        │        │        │        │        │        │反          │        │
├─┼─────┼────┼────┼────┼────┼────┼────┼────┼──────┼────┤
│  │趙怡凌    │        │90000   │90000   │        │18900   │18900   │21％    │院二卷      │        │
│  │          │        │        │        │        │        │        │        │P170-173    │        │
├─┼─────┼────┼────┼────┼────┼────┼────┼────┼──────┼────┤
│  │李文的    │        │100000  │        │        │        │        │        │院二卷      │        │
│  │          ├────┼────┤170000  │        │35700   │35700   │21％    │P105-107    ├────┤
│  │（洪玉華）│        │70000   │        │        │        │        │        │            │        │
├─┼─────┼────┼────┼────┼────┼────┼────┼────┼──────┼────┤
│  │李冠民    │        │78000   │78000   │        │10140   │10140   │13％    │院二卷      │        │
│  │          │        │        │        │        │        │        │        │P122-124    │        │
├─┼─────┼────┼────┼────┼────┼────┼────┼────┼──────┼────┤
│  │李景聰    │        │105000  │105000  │        │13650   │13650   │13％    │院二卷      │        │
│  │          │        │        │        │        │        │        │        │P136-137    │        │
├─┼─────┼────┼────┼────┼────┼────┼────┼────┼──────┼────┤
│  │林武雄    │        │        │        │        │        │        │        │            │        │
├─┼─────┼────┼────┼────┼────┼────┼────┼────┼──────┼────┤
│  │簡義峰    │        │        │        │        │        │        │        │            │        │
├─┼─────┼────┼────┼────┼────┼────┼────┼────┼──────┼────┤
│  │鍾文雄    │        │        │        │        │        │        │        │            │        │
├─┼─────┼────┼────┼────┼────┼────┼────┼────┼──────┼────┤
│  │蕭淑璘    │        │        │        │        │        │        │        │            │        │
├─┼─────┼────┼────┼────┼────┼────┼────┼────┼──────┼────┤
│  │蕭淑玲    │        │        │        │        │        │        │        │            │        │
├─┼─────┼────┼────┼────┼────┼────┼────┼────┼──────┼────┤
│  │陳雅嬿    │        │        │        │        │        │        │        │            │        │
├─┼─────┼────┼────┼────┼────┼────┼────┼────┼──────┼────┤
│  │李治威    │        │        │        │        │        │        │        │            │        │
├─┼─────┼────┼────┼────┼────┼────┼────┼────┼──────┼────┤
│  │黃鏡芳    │        │        │        │        │        │        │        │            │        │
├─┼─────┼────┼────┼────┼────┼────┼────┼────┼──────┼────┤
│  │黃蔡月霞  │        │        │        │        │        │        │        │            │        │
├─┼─────┼────┼────┼────┼────┼────┼────┼────┼──────┼────┤
│  │趙怡婷    │        │        │        │        │        │        │        │            │        │
├─┼─────┼────┼────┼────┼────┼────┼────┼────┼──────┼────┤
│  │劉世明    │        │301000  │301000  │        │82182   │82182   │21％    │院二卷      │        │
│  │          │        │        │        │        │        │        │調升30％│P204-207    │        │
├─┴─────┼────┼────┼────┼────┼────┼────┼────┼──────┼────┤
│    總金額    │600000元│0000000 │0000000 │128000元│512272元│640272元│        │            │        │
│              │        │元      │元      │        │        │        │        │            │        │
└───────┴────┴────┴────┴────┴────┴────┴────┴──────┴────┘
┌─┬─────┬──────────────────────────────────────────────┐
│編│納稅義務人│94年度                                                                                      │
│號│          ├──────────────┬──────────────┬────┬──────┬────┤
│  │          │申報捐贈金額及感謝狀        │減少所得稅額                │適用稅率│證據出處    │備註    │
│  │          ├────┬────┬────┼────┬────┬────┤        │（感謝狀）  │        │
│  │          │校友會  │金針花  │合計    │校友會  │金針花  │合計    │        │            │        │
├─┼─────┼────┼────┼────┼────┼────┼────┼────┼──────┼────┤
│  │丁輔正    │200000  │50000   │        │        │        │        │        │偵一卷      │「中央軍│
│  │          │        │        │        │        │        │        │        │            │事校友會│
│  │          │        │        │        │        │        │        │        │            │」感謝狀│
│  │          │        │        │        │        │        │        │        │            │上之王萬│
│  │          │        │        │        │        │        │        │        │            │歲、總幹│
│  │          │        │        │        │        │        │        │        │            │事梁偉之│
│  │          │        │        │        │        │        │        │        │            │印文各壹│
│  │          │        │        │        │        │        │        │        │            │枚，均沒│
│  │          │        │        │        │        │        │        │        │            │收。    │
│  │          ├────┼────┤        │        │        │        │        │P179-187    ├────┤
│  │（羅克中、│700000  │300000  │0000000 │380000  │140000  │520000  │40％    │            │同上    │
│  │          ├────┼────┤        │        │        │        │        │            ├────┤
│  │羅德芬）  │50000   │        │        │        │        │        │        │            │同上    │
├─┼─────┼────┼────┼────┼────┼────┼────┼────┼──────┼────┤
│  │羅德威    │        │        │        │        │        │        │        │            │        │
├─┼─────┼────┼────┼────┼────┼────┼────┼────┼──────┼────┤
│  │林寶霞    │200000  │        │200000  │80000   │        │80000   │40％    │院一卷P93-97│「中央軍│
│  │          │        │        │        │        │        │        │        │            │事校友會│
│  │          │        │        │        │        │        │        │        │            │」感謝狀│
│  │          │        │        │        │        │        │        │        │            │上之王萬│
│  │          │        │        │        │        │        │        │        │            │歲、總幹│
│  │          │        │        │        │        │        │        │        │            │事梁偉之│
│  │          │        │        │        │        │        │        │        │            │印文各壹│
│  │          │        │        │        │        │        │        │        │            │枚，均沒│
│  │          │        │        │        │        │        │        │        │            │收。    │
├─┼─────┼────┼────┼────┼────┼────┼────┼────┼──────┼────┤
│  │吳佳芬    │        │        │        │        │        │        │        │            │        │
├─┼─────┼────┼────┼────┼────┼────┼────┼────┼──────┼────┤
│  │黃惠美    │        │        │        │        │        │        │        │            │        │
├─┼─────┼────┼────┼────┼────┼────┼────┼────┼──────┼────┤
│  │姚坤宗    │        │        │        │        │        │        │        │            │        │
├─┼─────┼────┼────┼────┼────┼────┼────┼────┼──────┼────┤
│  │韓月燕    │        │        │        │        │        │        │        │            │        │
├─┼─────┼────┼────┼────┼────┼────┼────┼────┼──────┼────┤
│  │葉玉麟    │        │        │        │        │        │        │        │            │        │
├─┼─────┼────┼────┼────┼────┼────┼────┼────┼──────┼────┤
│  │王月女    │        │        │        │        │        │        │        │            │        │
├─┼─────┼────┼────┼────┼────┼────┼────┼────┼──────┼────┤
│  │蔡佩玲    │        │        │100000  │        │40000   │40000   │40％    │院二卷P57-59│        │
│  │（盧彥哲）│        │100000  │        │        │        │        │        │            │        │
├─┼─────┼────┼────┼────┼────┼────┼────┼────┼──────┼────┤
│  │王劉劍英  │        │193000  │193000  │        │44269   │44269   │21％    │院二卷P69-72│        │
│  │          │        │        │        │        │        │        │調升30％│            │        │
├─┼─────┼────┼────┼────┼────┼────┼────┼────┼──────┼────┤
│  │王繼賢    │        │71000   │71000   │        │21300   │21300   │30％    │院二卷P80-82│        │
│  │          │        │        │        │        │        │        │        │反          │        │
├─┼─────┼────┼────┼────┼────┼────┼────┼────┼──────┼────┤
│  │洪碩穗    │        │132000  │132000  │        │27720   │27720   │21％    │院二卷P89-92│        │
├─┼─────┼────┼────┼────┼────┼────┼────┼────┼──────┼────┤
│  │陳耀文    │        │170400  │170400  │        │35784   │35784   │21％    │院二卷      │        │
│  │          │        │        │        │        │        │        │        │P158-165    │        │
├─┼─────┼────┼────┼────┼────┼────┼────┼────┼──────┼────┤
│  │蘇廣政    │        │210000  │210000  │        │63000   │63000   │30％    │院二卷P96-98│        │
│  │          │        │        │        │        │        │        │        │反          │        │
├─┼─────┼────┼────┼────┼────┼────┼────┼────┼──────┼────┤
│  │趙怡凌    │        │178000  │178000  │        │41111   │41111   │21％    │院二卷      │        │
│  │          │        │        │        │        │        │        │調升30％│P174-181    │        │
├─┼─────┼────┼────┼────┼────┼────┼────┼────┼──────┼────┤
│  │李文的    │        │95000   │        │        │        │        │        │院二卷      │        │
│  │          ├────┼────┤150000  ├────┤29495   │29495   │13％調升│P108-110反  ├────┤
│  │（洪玉華）│        │55000   │        │        │        │        │21％    │            │        │
├─┼─────┼────┼────┼────┼────┼────┼────┼────┼──────┼────┤
│  │李冠民    │        │80000   │80000   │        │10400   │10400   │13％    │院二卷      │        │
│  │          │        │        │        │        │        │        │        │P125-127反  │        │
├─┼─────┼────┼────┼────┼────┼────┼────┼────┼──────┼────┤
│  │李景聰    │        │135000  │135000  │        │17550   │17550   │13％    │院二卷      │        │
│  │          │        │        │        │        │        │        │        │P138-140    │        │
├─┼─────┼────┼────┼────┼────┼────┼────┼────┼──────┼────┤
│  │林武雄    │200000  │        │200000  │60000   │        │60000   │30％    │院一卷      │「中央軍│
│  │          │        │        │        │        │        │        │        │P171-174、  │事校友會│
│  │          │        │        │        │        │        │        │        │P189        │」感謝狀│
│  │          │        │        │        │        │        │        │        │            │上之王萬│
│  │          │        │        │        │        │        │        │        │            │歲、總幹│
│  │          │        │        │        │        │        │        │        │            │事梁偉之│
│  │          │        │        │        │        │        │        │        │            │印文各壹│
│  │          │        │        │        │        │        │        │        │            │枚，均沒│
│  │          │        │        │        │        │        │        │        │            │收。    │
├─┼─────┼────┼────┼────┼────┼────┼────┼────┼──────┼────┤
│  │簡義峰    │200000  │        │200000  │60000   │        │60000   │30％    │院一卷      │同上    │
│  │          │        │        │        │        │        │        │        │P175-182、  │        │
│  │          │        │        │        │        │        │        │        │P189        │        │
├─┼─────┼────┼────┼────┼────┼────┼────┼────┼──────┼────┤
│  │鍾文雄    │500000  │        │500000  │150000  │        │150000  │30％    │院一卷      │同上    │
│  │          │        │        │        │        │        │        │        │P150-155    │        │
├─┼─────┼────┼────┼────┼────┼────┼────┼────┼──────┼────┤
│  │李國泰    │320000  │        │320000  │96000   │        │96000   │30％    │院二卷P6-8、│同上    │
│  │（捐贈人蕭│        │        │        │        │        │        │        │P12-17      │        │
│  │淑璘）    │        │        │        │        │        │        │        │            │        │
├─┼─────┼────┼────┼────┼────┼────┼────┼────┼──────┼────┤
│  │陳肖崑    │350000  │        │350000  │140000  │        │140000  │40％    │院一卷      │同上    │
│  │（捐贈人蕭│        │        │        │        │        │        │        │P194-206    │        │
│  │淑玲）    │        │        │        │        │        │        │        │            │        │
├─┼─────┼────┼────┼────┼────┼────┼────┼────┼──────┼────┤
│  │陳雅嬿    │200000  │50000   │250000  │60000   │15000   │75000   │30％    │院一卷      │同上    │
│  │          │        │        │        │        │        │        │        │P183-188    │        │
├─┼─────┼────┼────┼────┼────┼────┼────┼────┼──────┼────┤
│  │李治威    │        │        │        │        │        │        │        │            │        │
├─┼─────┼────┼────┼────┼────┼────┼────┼────┼──────┼────┤
│  │黃鏡芳    │        │        │        │        │        │        │        │            │        │
├─┼─────┼────┼────┼────┼────┼────┼────┼────┼──────┼────┤
│  │黃蔡月霞  │        │        │        │        │        │        │        │            │        │
├─┼─────┼────┼────┼────┼────┼────┼────┼────┼──────┼────┤
│  │趙怡婷    │        │        │        │        │        │        │        │            │        │
├─┼─────┼────┼────┼────┼────┼────┼────┼────┼──────┼────┤
│  │劉世明    │        │260000  │260000  │        │74519   │74519   │21％    │院二卷      │        │
│  │          │        │        │        │        │        │        │調升30％│P208-212    │        │
├─┴─────┼────┼────┼────┼────┼────┼────┼────┼──────┼────┤
│    總金額    │0000000 │0000000 │0000000 │0000000 │560148元│0000000 │        │            │        │
│              │元      │元      │元      │元      │        │元      │        │            │        │
└───────┴────┴────┴────┴────┴────┴────┴────┴──────┴────┘
┌─┬─────┬──────────────────────────────────────────────┐
│編│納稅義務人│95年度                                                                                      │
│號│          ├──────────────┬──────────────┬────┬──────┬────┤
│  │          │申報捐贈金額及感謝狀        │減少所得稅額                │適用稅率│證據出處    │備註    │
│  │          ├────┬────┬────┼────┬────┬────┤        │（感謝狀）  │        │
│  │          │校友會  │金針花  │合計    │校友會  │金針花  │合計    │        │            │        │
├─┼─────┼────┼────┼────┼────┼────┼────┼────┼──────┼────┤
│  │羅克中    │250000  │        │        │        │        │        │        │偵一卷      │「中央軍│
│  │          │        │        │        │        │        │        │        │            │事校友會│
│  │          │        │        │        │        │        │        │        │            │」感謝狀│
│  │          │        │        │        │        │        │        │        │            │上之王萬│
│  │          │        │        │        │        │        │        │        │            │歲、總幹│
│  │          │        │        │        │        │        │        │        │            │事梁偉之│
│  │          │        │        │        │        │        │        │        │            │印文各壹│
│  │          │        │        │        │        │        │        │        │            │枚，均沒│
│  │          │        │        │        │        │        │        │        │            │收。    │
│  │          ├────┼────┤        │        │        │        │        │P190-201、偵├────┤
│  │（丁輔正、│230000  │        │590000  │212872  │        │212872  │30％調升│四卷P167反、│同上    │
│  │          ├────┼────┤        │        │        │        │40％    │174、185、  ├────┤
│  │羅德芬）  │110000  │        │        │        │        │        │        │206反       │同上    │
│  │          │        │        │        │        │        │        │        │            │        │
├─┼─────┼────┼────┼────┼────┼────┼────┼────┼──────┼────┤
│  │羅德威    │800000  │        │800000  │292420  │        │292420  │30％調升│偵一卷      │同上    │
│  │          │        │        │        │        │        │        │40％    │P129-139、院│        │
│  │          │        │        │        │        │        │        │        │一卷P190    │        │
├─┼─────┼────┼────┼────┼────┼────┼────┼────┼──────┼────┤
│  │林寶霞    │860000  │340000  │0000000 │344000  │136000  │480000  │40％    │院一卷      │同上    │
│  │          │        │        │        │        │        │        │        │P113-125    │        │
├─┼─────┼────┼────┼────┼────┼────┼────┼────┼──────┼────┤
│  │吳佳芬    │100000  │        │100000  │6000    │        │6000    │6％     │院二卷P26-30│同上    │
├─┼─────┼────┼────┼────┼────┼────┼────┼────┼──────┼────┤
│  │黃惠美    │        │        │        │        │        │        │        │            │        │
├─┼─────┼────┼────┼────┼────┼────┼────┼────┼──────┼────┤
│  │姚坤宗    │        │        │        │        │        │        │        │            │        │
├─┼─────┼────┼────┼────┼────┼────┼────┼────┼──────┼────┤
│  │韓月燕    │        │        │        │        │        │        │        │            │        │
│  │          ├────┼────┤        ├────┼────┼────┼────┼──────┼────┤
│  │（葉玉麟）│        │        │        │        │        │        │        │            │        │
├─┼─────┼────┼────┼────┼────┼────┼────┼────┼──────┼────┤
│  │王月女    │200000  │        │200000  │60000   │        │60000   │30％    │院一卷      │「中央軍│
│  │          │        │        │        │        │        │        │        │P217-224    │事校友會│
│  │          │        │        │        │        │        │        │        │            │」感謝狀│
│  │          │        │        │        │        │        │        │        │            │上之王萬│
│  │          │        │        │        │        │        │        │        │            │歲、總幹│
│  │          │        │        │        │        │        │        │        │            │事梁偉之│
│  │          │        │        │        │        │        │        │        │            │印文各壹│
│  │          │        │        │        │        │        │        │        │            │枚，均沒│
│  │          │        │        │        │        │        │        │        │            │收。    │
├─┼─────┼────┼────┼────┼────┼────┼────┼────┼──────┼────┤
│  │蔡佩玲    │        │50000   │100000  │        │40000   │40000   │40％    │院二卷P60-62│        │
│  │（盧彥哲）│        │50000   │        │        │        │        │        │            │        │
├─┼─────┼────┼────┼────┼────┼────┼────┼────┼──────┼────┤
│  │王劉劍英  │        │30000   │30000   │        │9000    │9000    │30％    │院二卷P73-74│        │
├─┼─────┼────┼────┼────┼────┼────┼────┼────┼──────┼────┤
│  │王繼賢    │        │100000  │100000  │        │30000   │30000   │30％    │院二卷P83-85│        │
├─┼─────┼────┼────┼────┼────┼────┼────┼────┼──────┼────┤
│  │洪碩穗    │        │        │        │        │        │        │        │            │        │
├─┼─────┼────┼────┼────┼────┼────┼────┼────┼──────┼────┤
│  │陳耀文    │        │        │        │        │        │        │        │            │        │
├─┼─────┼────┼────┼────┼────┼────┼────┼────┼──────┼────┤
│  │蘇廣政    │        │180000  │180000  │        │54000   │54000   │30％    │院二卷      │        │
│  │          │        │        │        │        │        │        │        │P99-101反   │        │
├─┼─────┼────┼────┼────┼────┼────┼────┼────┼──────┼────┤
│  │趙怡凌    │        │        │        │        │        │        │        │            │        │
├─┼─────┼────┼────┼────┼────┼────┼────┼────┼──────┼────┤
│  │李文的    │        │60000   │        │        │        │        │        │院二卷      │        │
│  │          ├────┼────┤90000   │        │15220   │15220   │13％    │P111-113    ├────┤
│  │（洪玉華）│        │30000   │        │        │        │        │調升21％│            │        │
├─┼─────┼────┼────┼────┼────┼────┼────┼────┼──────┼────┤
│  │李冠民    │        │30000   │30000   │        │3900    │3900    │13％    │院二卷      │        │
│  │          │        │        │        │        │        │        │        │P128-130    │        │
├─┼─────┼────┼────┼────┼────┼────┼────┼────┼──────┼────┤
│  │李景聰    │        │60000   │60000   │        │7800    │7800    │13％    │院二卷      │        │
│  │          │        │        │        │        │        │        │        │P141-143    │        │
├─┼─────┼────┼────┼────┼────┼────┼────┼────┼──────┼────┤
│  │林武雄    │290000  │        │290000  │87000   │        │87000   │30％    │院一卷      │「中央軍│
│  │          │        │        │        │        │        │        │        │P160-162、  │事校友會│
│  │          │        │        │        │        │        │        │        │P190        │」感謝狀│
│  │          │        │        │        │        │        │        │        │            │上之王萬│
│  │          │        │        │        │        │        │        │        │            │歲、總幹│
│  │          │        │        │        │        │        │        │        │            │事梁偉之│
│  │          │        │        │        │        │        │        │        │            │印文各壹│
│  │          │        │        │        │        │        │        │        │            │枚，均沒│
│  │          │        │        │        │        │        │        │        │            │收。    │
├─┼─────┼────┼────┼────┼────┼────┼────┼────┼──────┼────┤
│  │簡義峰    │270000  │        │270000  │81000   │        │81000   │30％    │院一卷      │        │
│  │          │        │        │        │        │        │        │        │P163-170、  │同上    │
│  │          │        │        │        │        │        │        │        │P190-191    │        │
├─┼─────┼────┼────┼────┼────┼────┼────┼────┼──────┼────┤
│  │鍾文雄    │        │        │        │        │        │        │        │            │        │
├─┼─────┼────┼────┼────┼────┼────┼────┼────┼──────┼────┤
│  │李國泰    │300000  │        │300000  │90000   │        │90000   │30％    │院二卷P9-11 │「中央軍│
│  │（捐贈人蕭│        │        │        │        │        │        │        │、P18-23    │事校友會│
│  │淑璘）    │        │        │        │        │        │        │        │            │」感謝狀│
│  │          │        │        │        │        │        │        │        │            │上之王萬│
│  │          │        │        │        │        │        │        │        │            │歲、總幹│
│  │          │        │        │        │        │        │        │        │            │事梁偉之│
│  │          │        │        │        │        │        │        │        │            │印文各壹│
│  │          │        │        │        │        │        │        │        │            │枚，均沒│
│  │          │        │        │        │        │        │        │        │            │收。    │
├─┼─────┼────┼────┼────┼────┼────┼────┼────┼──────┼────┤
│  │蕭淑玲    │300000  │        │300000  │120000  │        │120000  │40％    │院一卷      │同上    │
│  │          │        │        │        │        │        │        │        │P207-214    │        │
├─┼─────┼────┼────┼────┼────┼────┼────┼────┼──────┼────┤
│  │陳雅嬿    │        │        │        │        │        │        │        │            │        │
├─┼─────┼────┼────┼────┼────┼────┼────┼────┼──────┼────┤
│  │李治威    │        │240000  │240000  │        │50400   │50400   │21％    │院二卷      │        │
│  │          │        │        │        │        │        │        │        │P147-150    │        │
├─┼─────┼────┼────┼────┼────┼────┼────┼────┼──────┼────┤
│  │黃鏡芳    │        │150000  │150000  │        │45000   │45000   │30％    │院二卷P43-45│        │
│  │          │        │        │        │        │        │        │        │反          │        │
├─┼─────┼────┼────┼────┼────┼────┼────┼────┼──────┼────┤
│  │黃蔡月霞  │        │90000   │115000  │        │24150   │24150   │21％    │院二卷P49-52│        │
│  │（黃振文）│        │25000   │        │        │        │        │        │            │        │
├─┼─────┼────┼────┼────┼────┼────┼────┼────┼──────┼────┤
│  │趙怡婷    │        │100000  │100000  │        │21000   │21000   │21％    │院二卷      │        │
│  │          │        │        │        │        │        │        │        │P182-186    │        │
├─┼─────┼────┼────┼────┼────┼────┼────┼────┼──────┼────┤
│  │劉世明    │        │240000  │240000  │        │72000   │72000   │30％    │院二卷      │        │
│  │          │        │        │        │        │        │        │        │P213-216反  │        │
├─┴─────┼────┼────┼────┼────┼────┼────┼────┼──────┼────┤
│    總金額    │0000000 │0000000 │0000000 │0000000 │508470元│0000000 │        │            │        │
│              │元      │元      │元      │元      │        │元      │        │            │        │
└───────┴────┴────┴────┴────┴────┴────┴────┴──────┴────┘
┌─┬─────┬──────────────────────────────────────────────┐
│編│納稅義務人│96年度                                                                                      │
│號│          ├──────────────┬──────────────┬────┬──────┬────┤
│  │          │申報捐贈金額及感謝狀        │減少所得稅額                │適用稅率│證據出處    │備註    │
│  │          ├────┬────┬────┼────┬────┬────┤        │（感謝狀）  │        │
│  │          │校友會  │金針花  │合計    │校友會  │金針花  │合計    │        │            │        │
├─┼─────┼────┼────┼────┼────┼────┼────┼────┼──────┼────┤
│  │羅克中    │        │390000  │        │        │        │        │        │偵一卷      │        │
│  │          ├────┼────┤        │        │        │        │        │P206-229    ├────┤
│  │（丁輔正、│        │160000  │670000  │        │201000  │201000  │21％    │            │        │
│  │          ├────┼────┤        │        │        │        │調升30％│            ├────┤
│  │羅德芬）  │        │120000  │        │        │        │        │        │            │        │
├─┼─────┼────┼────┼────┼────┼────┼────┼────┼──────┼────┤
│  │羅德威    │        │180000  │180000  │        │37440   │37440   │13％    │偵一卷      │        │
│  │          │        │        │        │        │        │        │調升21％│P141-144    │        │
├─┼─────┼────┼────┼────┼────┼────┼────┼────┼──────┼────┤
│  │林寶霞    │        │        │        │        │        │        │        │            │        │
├─┼─────┼────┼────┼────┼────┼────┼────┼────┼──────┼────┤
│  │吳佳芬    │        │        │        │        │        │        │        │            │        │
├─┼─────┼────┼────┼────┼────┼────┼────┼────┼──────┼────┤
│  │黃惠美    │        │        │        │        │        │        │        │            │        │
├─┼─────┼────┼────┼────┼────┼────┼────┼────┼──────┼────┤
│  │姚坤宗    │        │        │        │        │        │        │        │            │        │
├─┼─────┼────┼────┼────┼────┼────┼────┼────┼──────┼────┤
│  │韓月燕    │        │120000  │120000  │        │25200   │25200   │21％    │院二卷P40-42│        │
│  │          ├────┼────┤        ├────┼────┼────┼────┤反          ├────┤
│  │（葉玉麟）│        │        │        │        │        │        │        │            │        │
├─┼─────┼────┼────┼────┼────┼────┼────┼────┼──────┼────┤
│  │王月女    │        │        │        │        │        │        │        │            │        │
├─┼─────┼────┼────┼────┼────┼────┼────┼────┼──────┼────┤
│  │盧彥哲    │        │        │        │        │        │        │        │            │        │
├─┼─────┼────┼────┼────┼────┼────┼────┼────┼──────┼────┤
│  │王劉劍英  │        │90000   │90000   │        │27000   │27000   │30％    │院二卷P75-77│        │
├─┼─────┼────┼────┼────┼────┼────┼────┼────┼──────┼────┤
│  │王繼賢    │        │140000  │140000  │        │42000   │42000   │30％    │院二卷P86-88│        │
├─┼─────┼────┼────┼────┼────┼────┼────┼────┼──────┼────┤
│  │洪碩穗    │        │        │        │        │        │        │        │            │        │
├─┼─────┼────┼────┼────┼────┼────┼────┼────┼──────┼────┤
│  │陳耀文    │        │        │        │        │        │        │        │            │        │
├─┼─────┼────┼────┼────┼────┼────┼────┼────┼──────┼────┤
│  │蘇廣政    │        │        │        │        │        │        │        │            │        │
├─┼─────┼────┼────┼────┼────┼────┼────┼────┼──────┼────┤
│  │趙怡凌    │        │180000  │180000  │        │54000   │54000   │30％    │院二卷      │        │
│  │          │        │        │        │        │        │        │        │P197-200    │        │
├─┼─────┼────┼────┼────┼────┼────┼────┼────┼──────┼────┤
│  │李文的    │        │50000   │        │        │        │        │        │院二卷      │        │
│  │          ├────┼────┤60000   │        │12600   │12600   │21％    │P114-116    ├────┤
│  │（洪玉華）│        │10000   │        │        │        │        │        │            │        │
├─┼─────┼────┼────┼────┼────┼────┼────┼────┼──────┼────┤
│  │李冠民    │        │45000   │45000   │        │2700    │2700    │6％     │院二卷      │        │
│  │          │        │        │        │        │        │        │        │P131-133    │        │
├─┼─────┼────┼────┼────┼────┼────┼────┼────┼──────┼────┤
│  │李景聰    │        │60000   │60000   │        │7800    │7800    │13％    │院二卷      │        │
│  │          │        │        │        │        │        │        │        │P144-146    │        │
├─┼─────┼────┼────┼────┼────┼────┼────┼────┼──────┼────┤
│  │林武雄    │        │        │        │        │        │        │        │            │        │
├─┼─────┼────┼────┼────┼────┼────┼────┼────┼──────┼────┤
│  │簡義峰    │        │        │        │        │        │        │        │            │        │
├─┼─────┼────┼────┼────┼────┼────┼────┼────┼──────┼────┤
│  │鍾文雄    │        │        │        │        │        │        │        │            │        │
├─┼─────┼────┼────┼────┼────┼────┼────┼────┼──────┼────┤
│  │蕭淑璘    │        │        │        │        │        │        │        │            │        │
├─┼─────┼────┼────┼────┼────┼────┼────┼────┼──────┼────┤
│  │蕭淑玲    │        │        │        │        │        │        │        │            │        │
├─┼─────┼────┼────┼────┼────┼────┼────┼────┼──────┼────┤
│  │陳雅嬿    │        │        │        │        │        │        │        │            │        │
├─┼─────┼────┼────┼────┼────┼────┼────┼────┼──────┼────┤
│  │李治威    │        │240000  │240000  │        │50400   │50400   │21％    │院二卷      │        │
│  │          │        │        │        │        │        │        │        │P151-154    │        │
├─┼─────┼────┼────┼────┼────┼────┼────┼────┼──────┼────┤
│  │黃鏡芳    │        │100000  │100000  │        │30000   │30000   │30％    │院二卷P46-48│        │
├─┼─────┼────┼────┼────┼────┼────┼────┼────┼──────┼────┤
│  │黃蔡月霞  │        │        │        │        │        │        │        │            │        │
├─┼─────┼────┼────┼────┼────┼────┼────┼────┼──────┼────┤
│  │趙怡婷    │        │        │        │        │        │        │        │            │        │
├─┼─────┼────┼────┼────┼────┼────┼────┼────┼──────┼────┤
│  │劉世明    │        │150000  │150000  │        │45000   │45000   │30％    │院二卷      │        │
│  │          │        │        │        │        │        │        │        │P217-219反  │        │
├─┴─────┼────┼────┼────┼────┼────┼────┼────┼──────┼────┤
│    總金額    │        │0000000 │0000000 │        │535140元│535140元│        │            │        │
│              │        │元      │元      │        │        │        │        │            │        │
└───────┴────┴────┴────┴────┴────┴────┴────┴──────┴────┘
┌─┬─────┬──────────────────────────────────────────────┐
│編│納稅義務人│97年度                                                                                      │
│號│          ├──────────────┬──────────────┬────┬──────┬────┤
│  │          │申報捐贈金額及感謝狀        │減少所得稅額                │適用稅率│證據出處    │備註    │
│  │          ├────┬────┬────┼────┬────┬────┤        │（感謝狀）  │        │
│  │          │校友會  │金針花  │合計    │校友會  │金針花  │合計    │        │            │        │
├─┼─────┼────┼────┼────┼────┼────┼────┼────┼──────┼────┤
│  │羅克中    │        │        │        │        │        │        │        │            │        │
├─┼─────┼────┼────┼────┼────┼────┼────┼────┼──────┼────┤
│  │丁輔正    │        │        │        │        │        │        │        │            │        │
├─┼─────┼────┼────┼────┼────┼────┼────┼────┼──────┼────┤
│  │羅德芬    │        │        │        │        │        │        │        │            │        │
├─┼─────┼────┼────┼────┼────┼────┼────┼────┼──────┼────┤
│  │羅德威    │        │        │        │        │        │        │        │            │        │
├─┼─────┼────┼────┼────┼────┼────┼────┼────┼──────┼────┤
│  │林寶霞    │        │        │        │        │        │        │        │            │        │
├─┼─────┼────┼────┼────┼────┼────┼────┼────┼──────┼────┤
│  │吳佳芬    │        │        │        │        │        │        │        │            │        │
├─┼─────┼────┼────┼────┼────┼────┼────┼────┼──────┼────┤
│  │黃惠美    │        │        │        │        │        │        │        │            │        │
├─┼─────┼────┼────┼────┼────┼────┼────┼────┼──────┼────┤
│  │姚坤宗    │        │        │        │        │        │        │        │            │        │
├─┼─────┼────┼────┼────┼────┼────┼────┼────┼──────┼────┤
│  │韓月燕    │        │        │        │        │        │        │        │            │        │
├─┼─────┼────┼────┼────┼────┼────┼────┼────┼──────┼────┤
│  │葉玉麟    │        │        │        │        │        │        │        │            │        │
├─┼─────┼────┼────┼────┼────┼────┼────┼────┼──────┼────┤
│  │王月女    │        │        │        │        │        │        │        │            │        │
├─┼─────┼────┼────┼────┼────┼────┼────┼────┼──────┼────┤
│  │盧彥哲    │        │        │        │        │        │        │        │            │        │
├─┼─────┼────┼────┼────┼────┼────┼────┼────┼──────┼────┤
│  │王劉劍英  │        │        │        │        │        │        │        │            │        │
├─┼─────┼────┼────┼────┼────┼────┼────┼────┼──────┼────┤
│  │王繼賢    │        │        │        │        │        │        │        │            │        │
├─┼─────┼────┼────┼────┼────┼────┼────┼────┼──────┼────┤
│  │洪碩穗    │        │        │        │        │        │        │        │            │        │
├─┼─────┼────┼────┼────┼────┼────┼────┼────┼──────┼────┤
│  │陳耀文    │        │        │        │        │        │        │        │            │        │
├─┼─────┼────┼────┼────┼────┼────┼────┼────┼──────┼────┤
│  │蘇廣政    │        │        │        │        │        │        │        │            │        │
├─┼─────┼────┼────┼────┼────┼────┼────┼────┼──────┼────┤
│  │趙怡凌    │        │        │        │        │        │        │        │            │        │
├─┼─────┼────┼────┼────┼────┼────┼────┼────┼──────┼────┤
│  │李文的    │        │40000   │        │        │        │        │        │院二卷      │        │
│  │          ├────┼────┤60000   │        │12453   │12453   │13％    │P117-119    ├────┤
│  │（洪玉華）│        │20000   │        │        │        │        │調升21％│            │        │
├─┼─────┼────┼────┼────┼────┼────┼────┼────┼──────┼────┤
│  │李冠民    │        │        │        │        │        │        │        │            │        │
├─┼─────┼────┼────┼────┼────┼────┼────┼────┼──────┼────┤
│  │李景聰    │        │        │        │        │        │        │        │            │        │
├─┼─────┼────┼────┼────┼────┼────┼────┼────┼──────┼────┤
│  │林武雄    │        │        │        │        │        │        │        │            │        │
├─┼─────┼────┼────┼────┼────┼────┼────┼────┼──────┼────┤
│  │簡義峰    │        │        │        │        │        │        │        │            │        │
├─┼─────┼────┼────┼────┼────┼────┼────┼────┼──────┼────┤
│  │鍾文雄    │        │        │        │        │        │        │        │            │        │
├─┼─────┼────┼────┼────┼────┼────┼────┼────┼──────┼────┤
│  │蕭淑璘    │        │        │        │        │        │        │        │            │        │
├─┼─────┼────┼────┼────┼────┼────┼────┼────┼──────┼────┤
│  │蕭淑玲    │        │        │        │        │        │        │        │            │        │
├─┼─────┼────┼────┼────┼────┼────┼────┼────┼──────┼────┤
│  │陳雅嬿    │        │        │        │        │        │        │        │            │        │
├─┼─────┼────┼────┼────┼────┼────┼────┼────┼──────┼────┤
│  │李治威    │        │        │        │        │        │        │        │            │        │
├─┼─────┼────┼────┼────┼────┼────┼────┼────┼──────┼────┤
│  │黃鏡芳    │        │        │        │        │        │        │        │            │        │
├─┼─────┼────┼────┼────┼────┼────┼────┼────┼──────┼────┤
│  │黃蔡月霞  │        │        │        │        │        │        │        │            │        │
├─┼─────┼────┼────┼────┼────┼────┼────┼────┼──────┼────┤
│  │趙怡婷    │        │        │        │        │        │        │        │            │        │
├─┼─────┼────┼────┼────┼────┼────┼────┼────┼──────┼────┤
│  │劉世明    │        │        │        │        │        │        │        │            │        │
├─┴─────┼────┼────┼────┼────┼────┼────┼────┼──────┼────┤
│    總金額    │        │60000元 │60000元 │        │12453元 │12453元 │        │            │        │
├───────┼────┼────┼────┼────┼────┼────┼────┼──────┼────┤
│本案92年度至97│        │        │        │        │        │        │        │            │        │
│年度申報捐贈總│0000000 │0000000 │00000000│0000000 │0000000 │0000000 │        │            │        │
│金額及減少所得│元      │元      │元      │元      │元      │元      │        │            │        │
│總稅額        │        │        │        │        │        │        │        │            │        │
└───────┴────┴────┴────┴────┴────┴────┴────┴──────┴────┘
附錄本判決論罪之法條：
稅捐稽徵法第41條
（逃漏稅捐之處罰）
納稅義務人以詐術或其他不正當方法逃漏稅捐者，處 5 年以下
有期徒刑、拘役或科或併科新台幣 6 萬元以下罰金。
稅捐稽徵法第43條
（教唆或幫助逃漏稅捐等之處罰）
教唆或幫助犯第 41 條或第 42 條之罪者，處 3 年以下有期徒
刑、拘役或科新台幣 6 萬元以下罰金。
稅務人員、執行業務之律師、會計師或其他合法代理人犯前項之
罪者，加重其刑至二分之一。
稅務稽徵人員違反第 33 條規定者，除觸犯刑法者移送法辦外，
處 1 萬元以上 5 萬元以下罰鍰。
中華民國刑法第210條
（偽造變造私文書罪）
偽造、變造私文書，足以生損害於公眾或他人者，處 5 年以下
有期徒刑。
中華民國刑法第216條
（行使偽造變造或登載不實之文書罪）
行使第 210 條至第 215 條之文書者，依偽造、變造文書或登載
不實事項或使登載不實事項之規定處斷。